臺灣高等法院臺中分院刑事判決
110年度上訴字第1688號

上  訴  人  
即  被  告  NGUYEN DINH CONG（中文名阮庭功）





選任辯護人  張藝騰律師
            呂盈慧律師 
上列上訴人因毒品危害防制條例案件，不服臺灣臺中地方法院11
0年度訴緝字第60號中華民國110年7月22日第一審判決（起訴案
號：臺灣臺中地方檢察署109年度偵字第16681號、第16682號、
第16687號、第28260號、第28261號），提起上訴，本院判決如
下：
　　 主   文
原判決撤銷。
阮庭功犯附表一編號2 至9 「主文」欄所示之罪，各處附表一編
號2 至9 「主文」欄所示之刑。應執行有期徒刑伍年。並於刑之
執行完畢或赦免後，驅逐出境。
    犯罪事實
一、NGUYEN DINH CONG（中文姓名：阮庭功，下稱阮庭功）、
    TRAN VAN TUAN （中文姓名：陳文俊，下稱陳文俊，業經原
    審法院以109 年度訴字第2456號審結）、DAO VAN NAM （中
    文姓名：桃文南，下稱桃文南，其販賣第二級毒品犯行，業
    經原審法院以109 年度訴字第1210號判決另行審結，不在本
    案起訴、審判範圍）、NGUYEN PHAM THANH VUONG （中文姓
    名：阮范青王，下稱阮范青王，業經原審法院以109 年度訴
    字第2456號審結）、利寧和、王茂林（上2 人均業經原審法
    院以109 年度訴字第2456號審結）均明知甲基安非他命為第
    二級毒品，不得任意持有、販賣，竟共同基於意圖營利，販
    賣第二級毒品甲基安非他命之犯意聯絡，自民國108 年12月
    14日起，推由桃文南出面以其使用之IPHONE 8、SAMSUNG A7
    0 手機內通訊軟體，向其他越南籍友人兜售毒品；陳文俊、
    桃文南、阮庭功、阮范青王、利寧和、王茂林販賣毒品之方
    式分工如下：陳文俊、阮庭功為主導毒品銷售者，並將計程
    車司機及購買毒品者之聯絡方式，提供予桃文南、阮范青王
    ，由桃文南、阮范青王依陳文俊、阮庭功指示，將毒品分裝
    ，再利用通訊軟體LINE與擔任計程車司機之利寧和或王茂林
    聯絡，要求計程車司機利寧和或王茂林將毒品運送至指定地
    點予購買毒品之人，因桃文南、陳文俊、阮庭功及購毒者無
    法使用中文輸入，故以傳送門牌或購買毒品者之居留證照片
    、手機號碼予計程車司機之方式，並要求計程車司機抵達指
    定地點後，以電話聯絡購買毒品者前來交易，並傳送語音訊
    息指示代為收取購毒價金或僅收取車資；阮范青王則自109 
    年2 月間起，因桃文南為警查獲後，接替桃文南之角色，擔
    任陳文俊、阮庭功與利寧和、王茂林之聯繫窗口，負責自陳
    文俊、阮庭功處補充毒品予利寧和、王茂林，且向利寧和、
    王茂林收取購毒者支付之款項，收取毒品款項後並上繳予陳
    文俊。渠等以上開分工模式，分別為下列犯行（陳文俊、桃
    文南、利寧和附表一編號1 共同販賣第二級毒品予居友海部
    分，此部分犯行檢察官未起訴阮庭功，非本案審理範圍）：
  ㈠阮庭功、陳文俊、阮范青王、利寧和共同基於意圖營利，販
    賣第二級毒品甲基安非他命之各別犯意，於附表一編號2 至
    7所示之時、地，以附表一編號2 至7 所示之代價，分別販
    賣甲基安非他命與附表一編號2 至7 所示之范江龍、阮庭陞
    、范光宣、陳文龍既遂。
  ㈡阮庭功、陳文俊、阮范青王、王茂林共同基於意圖營利，販
    賣第二級毒品甲基安非他命之各別犯意，於附表一編號8 至
    9所示之時、地，以附表一編號8 至9 所示之代價，分別販
    賣甲基安非他命與附表一編號8 至9 所示之阮輝黃、武世仙
    既遂。
二、嗣經警追查另案恐嚇取財案件，查悉桃文南為逃逸之外籍移
    工，經桃文南同意搜索，而於108年12月26日在臺中市○○區○
    ○路00號2 樓2 號房之桃文南租屋處，查扣第二級毒品甲基
    安非他命12包（總毛重為55.75 公克，抽驗其中1 包，驗餘
    淨重為35.3502 公克）、甲基安非他命殘渣袋2 包、塑膠鏟
    管5 支、玻璃球吸食器3 支、電子磅秤1 臺、愷他命1 包、
    乾淨玻璃球吸食器13支、桃文南所使用之IPHONE8 、SAMSUN
    G A70 手機各1 支（以上均扣押於桃文南違反毒品危害防制
    條例之案件），循線追查，並依法執行通訊監察。嗣經警於
    109 年5 月27日15時22分許，在臺中市○○區○○路00路00號員
    工宿舍，持原審法院法官核發之搜索票（109 年度聲搜字第
    734 號），當場查扣陳文俊所有筆記本1 本、鑰匙及磁扣1 
    副、行動電話1 支（附表二編號1至3所示）；復經警於同日
    16時11分許，在臺中市○○區○○○路000 號，持前開搜索票執
    行搜索，當場查扣陳文俊所有毒品殘渣袋5 個、吸食器2 組
    、玻璃球24顆、藥鏟5 支、電子磅秤1 台、分裝夾鏈袋1 包
    、房屋租賃契約1 份、筆記本1 本、行動電話2 支（附表二
    編號4至14所示）。再經警於同日19時2 分許，在臺中市○里
    區○○街000 巷0 號，經阮范青王同意搜索，當場查扣吸食器
    1 組、行動電話1 支（附表二編號15、16所示）。又經警於
    同日15時25分許，在臺中市北屯區建和路2 段與和順三街口
    ，持原審法院法官核發之搜索票（109 年度聲搜字第734號
    ）執行搜索，查扣利寧和犯罪所用之交通工具（車牌號碼00
    0-00號營業用小客車，業經利寧和同意變價，已變價新臺幣
    〈下同〉21萬6,000 元）、甲基安非他命10包（總毛重共6.36
    公克，抽驗其中3 包，驗餘淨重為0.4280公克、0.3986公克
    、0.998 公克）、玻璃球吸食器9 個、現金11萬5,800 元、
    行動電話門號0000-000-000 、0000-000-000 號手機各1 支
    （附表二編號17至20、24、25所示）。另經警於同年月29日
    上午9 時20分許，在臺中市○○區○○路00號，經王茂林同意搜
    索，當場查扣王茂林犯罪所用之交通工具（車牌號碼000-00
    00號營業用小客車，業經王茂林同意變價，已變價20萬元）
    、行動電話門號0000-000-000 、0000-000-000號手機各1 
    支及記帳便條紙1 張（附表二編號21至23、26所示），循線
    查悉上情。
三、案經臺灣臺中地方檢察署檢察官指揮內政部警政署保安警察
    第三總隊第一大隊及臺中市政府警察局刑事警察大隊共同查
    獲，並分別報告臺灣臺中地方檢察署檢察官偵查起訴。
    理    由
壹、證據能力
一、本案被告阮庭功以外之人於檢察官前經具結之證述，已經具
    結程序擔保其證言之真實性，並為完整連續陳述，復查無受
    強暴、脅迫、詐欺、利誘等外力干擾情事，亦無妨害其自由
    陳述等顯有不可信之情況存在，依刑事訴訟法第159 條之1 
    第2 項規定，具有證據能力。
二、本案證人即同案被告陳文俊109 年7 月13日警詢之證述、同
    日偵查中於檢察官前所為之陳述（未經具結），以及證人即
    同案被告阮范青王109 年5 月28日、109 年7 月9 日警詢之
    證述，均有證據能力；另證人即同案被告利寧和、王茂林警
    詢之證述為傳聞證據，無證據能力：
　㈠證人陳文俊109年7月13日警詢證述，證人阮范青王109年5月2
    8日、7月9日警詢之證述具有證據能力之說明
　⒈按被告以外之人於檢察事務官、司法警察官或司法警察調查
    中所為之陳述，與審判中不符時，其先前之陳述具有較可信
    之特別情況，且為證明犯罪事實存否所必要者，得為證據，
    刑事訴訟法第159 條之2 定有明文。是被告以外之人於審判
    外之言詞或書面陳述，因屬傳聞證據，有悖法院直接審理及
    言詞審理之精神，妨礙當事人之反對詰問權，影響程序正義
    之實現，除法律別有規定外，原則上不具證據能力，必符合
    上開例外規定時，始具有證據能力。而刑事訴訟法第159 條
    之2 所謂「前後陳述不符」之要件，應就前後階段之陳述進
    行整體判斷，以決定是否具有實質性差異，縱其中有一部分
    不符，亦屬之；而所謂「較可信之特別情況」，亦應就前後
    陳述時之外部情況進行比較，以資決定何者具有可信性，若
    陳述係在特別可信之情況下所為，則虛偽陳述之危險性不高
    ，雖係審判外陳述，或未經被告反對詰問，仍得承認有證據
    能力。就外部情況之認定，例如時間之間隔、是否為有意識
    之迴避、有無受外力干擾或事後串謀、警詢筆錄記載是否完
    整、是否出於自由意識陳述等。法院應斟酌上列因素綜合判
    斷，細究陳述人問答態度、表情與舉動之變化，以認定是否
    具較可信之特別情況（最高法院107年度台上字第4864號判
    決意旨參照）。
  ⒉經查，證人即同案被告陳文俊109 年7 月13日警詢之證述，
    以及證人即同案被告阮范青王109 年5 月28日、109 年7 月
    9 日警詢時就被告有無共同參與本案販賣第二級毒品之待證
    事實所為陳述，與2 人於原審審理時所證述之內容存有重大
    歧異（詳下述）。然審酌證人陳文俊109年7月13日警詢應詢
    時間為是日11時16分起至13時45分止，證人阮范青王109年5
    月28日警詢應詢時間為是日16時39分起至17時48分止，109
    年7月9日應詢時間為是日10時16分起至10時27分止，均係白
    天接受詢問，其等各次接受調查時，均有越南文通譯人員在
    場協助其等接受調查，且均證述是在精神意識正常之情況下
    所為，與被告並沒有金錢、感情糾紛怨隙，警方詢問時對其
    等並未有刑求、利誘、恐嚇、脅迫或其他不法情事取供之情
    事，末由其等親筆簽名後再由通譯親筆簽名，其2人除指證
    被告販毒細節外，亦均坦承自己參與販毒之不利於己之供述
    ，此有其等各該調查筆錄在卷（證人陳文俊部分見偵影卷一
    〈卷宗名稱及其簡稱對照如附表三，以下均同〉第453至479頁
    ；證人阮范青王部分見偵影卷一第341至347、375至399頁）
    可按，其等於警詢中之陳述均係白日接受詢問，並非夜間詢
    問，意識理當清楚，且其等警詢之陳述距離案發日較近，當
    時記憶自較深刻，可立即反應所知，不致因時隔日久而遺忘
    案情，且較少權衡利害得失或受他人干預，亦較無來自被告
    同庭在場之壓力而出於虛偽不實之指證，或事後串謀而故為
    迴護被告之機會，而觀證人陳文俊、阮范青王警詢調查筆錄
    之製作，並無違反法定程序，且均係採一問一答之方式製作
    筆錄，亦查無筆錄有何違法或不當取供之情形，堪認陳文俊
    、阮范青王前開警詢陳述內容之形成，皆係出於自由意志而
    為陳述。依上開規定及說明，證人陳文俊、阮范青王於警詢
    之陳述，核其性質雖屬傳聞證據，但依上述各情加以觀察其
    信用性，該等警詢筆錄客觀上具有較可信之特別情況，且就
    犯罪之構成要件及態樣記載均屬完整，為證明犯罪事實存否
    所必要，應認具有證據能力。
　㈡證人即同案被告陳文俊109 年7 月13日偵查中於檢察官前所
　  為之陳述（未經具結）具有證據能力之說明
  ⒈復按，被告以外之人於檢察官偵查中作證，除在法律上有不
    得令其具結之情形者外，均應依法命其具結，其證言始具有
    證據能力，未經具結之陳述，原則上無證據能力。惟實務上
    ，為求發現真實及本於訴訟資料越豐富越有利於事實認定之
    需要，該先前在偵查中未經具結之陳述，往往攸關證明犯罪
    存否之關鍵，如一概否定其證據能力，亦非所宜。參酌刑事
    訴訟法第159條、第159條之1之立法理由，無論共同被告、
    共犯、被害人、證人等，均屬被告以外之人，並無區分。本
    此前提，凡與待證事實有重要關係之事項，如欲以被告以外
    之人本於親身實際體驗之事實所為之陳述，作為被告論罪之
    依據時，本質上均屬於證人。而被告之對質詰問權，係憲法
    所保障之基本人權及基本訴訟權，被告以外之人於審判中，
    已依法定程序，到場具結陳述，並接受被告之詰問者，因其
    信用性已獲得保障，即得作為認定被告犯罪事實之判斷依據
    。然被告以外之人於檢察事務官、司法警察官、司法警察調
    查中（以下簡稱警詢等）或檢察官偵查中所為之陳述，或因
    被告未在場，或雖在場而未能行使反對詰問，無從擔保其陳
    述之信用性，即不能與審判中之陳述同視。惟若貫徹僅審判
    中之陳述始得作為證據，有事實上之困難，且實務上為求發
    現真實及本於訴訟資料越豐富越有助於事實認定之需要，該
    審判外之陳述，往往攸關證明犯罪存否之重要關鍵，如一概
    否定其證據能力，亦非所宜。而檢驗該陳述之真實性，除反
    對詰問外，如有足以取代審判中經反對詰問之信用性保障者
    ，亦容許其得為證據，即可彌補前揭不足，於是乃有傳聞法
    則例外之規定。偵查中，檢察官通常能遵守法律程序規範，
    無不正取供之虞，且接受偵訊之該被告以外之人，已依法具
    結，以擔保其係據實陳述，如有偽證，應負刑事責任，有足
    以擔保筆錄製作過程可信之外在環境與條件，乃於刑事訴訟
    法第159條之1第2項規定「被告以外之人於偵查中向檢察官
    所為之陳述，除顯有不可信之情況者外，得為證據。」另在
    警詢等所為之陳述，則以「具有較可信之特別情況」（第15
    9條之2之相對可信性）或「經證明具有可信之特別情況」（
    第159條之3之絕對可信性），且為證明犯罪事實存否所「必
    要」者，得為證據。係以具有「特信性」與「必要性」，已
    足以取代審判中經反對詰問之信用性保障，而例外賦予證據
    能力。至於被告以外之人於偵查中未經具結所為之陳述，因
    欠缺「具結」，難認檢察官已恪遵法律程序規範，而與刑事
    訴訟法第159條之1第2項之規定有間。細繹之，被告以外之
    人於偵查中，經檢察官非以證人身分傳喚，於取證時，除在
    法律上有不得令其具結之情形者外，亦應依人證之程序命其
    具結，方得作為證據，此於本院93年度台上字第6578號判決
    已就「被害人」部分，為原則性闡釋；惟是類被害人、共同
    被告、共同正犯等被告以外之人，在偵查中未經具結之陳述
    ，依通常情形，其信用性仍遠高於在警詢等所為之陳述，衡
    諸其等於警詢等所為之陳述，均無須具結，卻於具有「特信
    性」、「必要性」時，即得為證據，則若謂該偵查中未經具
    結之陳述，一概無證據能力，無異反而不如警詢等之陳述，
    顯然失衡。因此，被告以外之人於偵查中未經具結所為之陳
    述，如與警詢等陳述同具有「特信性」、「必要性」時，依
    「舉輕以明重」原則，本於刑事訴訟法第159條之2、第159
    條之3之同一法理，例外認為有證據能力，以彌補法律規定
    之不足，俾應實務需要，方符立法本旨（最高法院102年度
    第13次刑事庭會議決議參照）（最高法院107年度台上字第4
    864號判決意旨參照）。
　⒉證人即同案被告陳文俊於109年7月13日係以被告身分接受檢
    察官偵訊，是日偵訊時間為下午3時44分起至下午4時13分止
    ，係於白天接受訊問，且有越南文通譯人員在場全程協助翻
    譯，其表示先前所製作之警詢筆錄均屬實，詢問過程中未遭
    刑求或逼供，且坦承自己參與販毒之不利於己之事實，有其
    該次訊問筆錄在卷（見偵影卷一第527至531頁）可按，其於
    偵查中之陳述係白日接受訊問，並非夜間訊問，意識理當清
    楚，且其偵查中之陳述距離案發日較近，當時記憶自較深刻
    ，可立即反應所知，不致因時隔日久而遺忘案情，且較少權
    衡利害得失或受他人干預，亦較無來自被告同庭在場之壓力
    而出於虛偽不實之指證，或事後串謀而故為迴護被告之機會
    ，而其偵查中筆錄之製作，並無違反法定程序，係採一問一
    答之方式製作筆錄，亦查無筆錄有何違法或不當取供之情形
    ，堪認證人陳文俊前開偵查中未經具結陳述內容之形成，係
    出於自由意志而為陳述。依上開規定及說明，證人陳文俊於
    偵查中未經具結之陳述，核其性質雖屬傳聞證據，但依上述
    各情加以觀察其信用性，該偵查中未經具結筆錄客觀上具有
    較可信之特別情況，且就犯罪之構成要件及態樣記載均屬完
    整，為證明犯罪事實存否所必要，本於刑事訴訟法第159條
    之2、第159條之3之同一法理，仍應例外認為有證據能力。
  ⒊綜上，本案被告及其辯護人於原審及本院均爭執同案被告陳
    文俊、阮范青王上開警詢或併於偵查中未經具結之證述之證
    據能力（見原審訴緝卷第96頁；本院卷第229至230、275頁
    ），均為本院所不採。至證人即同案被告陳文俊、阮范青王
    其餘警詢、偵訊未經具結部分所為供述，本院並未以之作為
    本案被告犯罪之證據資料，故不再贅述此部分證據能力之有
    無。
  ㈢證人即同案被告利寧和、王茂林警詢之證述，經被告及辯護
    人爭執其等證據能力（見原審訴緝卷第96頁；本院卷第230
    、275頁），此部分之證據，對被告而言係傳聞證據，且證
    人利寧和、王茂林於原審審理時業均已到庭具結作證，查無
    刑事訴訟法第159 條之2 、第159條之3 之情事，依刑事訴
    訟法第159 條第1 項之規定，無證據能力，不得用以證明被
    告之犯罪事實。
三、本案經本院於審理期日踐行調查證據程序之被告以外之人於
    審判外之書面、言詞陳述，除前述二已排除證據能力或屬於
    傳聞證據例外之部分外，公訴人、被告及辯護人於原審、本
    院審理時對於證據能力均未聲明異議，被告及其辯護人於本
    院準備程序及審理期間亦以言詞及具狀表示就此部分均同意
    具有證據能力（見本院卷第230、275頁），本院審酌後認為
    該等證據並無違法取證或其他瑕疵，且與待證事實具有關連
    性，均為本院事實認定之重要依據，作為本案之證據均屬適
    當，自得作為判斷之依據。
四、本案認定事實引用之卷內其餘非供述證據，並無證據證明係
    公務員違背法定程序取得，依同法第158 條之4 規定反面解
    釋，亦均有證據能力。
貳、認定犯罪事實所憑之證據及理由
一、訊據上訴人即被告（下稱被告）阮庭功於本院審理期間坦承
    上開犯罪事實及所犯罪名不諱（見本院卷第296至300頁），
    並由其辯護人以書狀坦承上開犯罪事實（見本院卷第253頁
    ），被告於本院訊問、行準備程序時僅坦承犯罪事實一、㈠
    之附表一編號6、㈡之附表一編號8、9所示販賣第二級毒品犯
    行（見本院卷第106至107、221至225頁），而均矢口否認有
    其餘販賣第二級毒品之犯行，於原審審理時更是否認全部犯
    行，僅坦承認識陳文俊、阮范青王，且與陳文俊同住一段時
    間，有幫忙將毒品從樓上拿下去給計程車司機等情，並辯稱
    ：陳文俊、阮范青王偵查中說我販毒都不是事實，計程車司
    機利寧和、王茂林收到的簡訊（應係指LINE對話紀錄）都是
    陳文俊借我的手機傳出去，不是我傳的。我只有幫忙拿毒品
    給司機，我沒有販賣第二級毒品，起訴書所載犯行我均否認
    等語（見原審訴緝卷第92至94、250、252頁）。被告於原審
    之辯護人為被告辯護略以：被告否認起訴書所載的犯行，表
    示他都沒有參與這些案件，他不認罪，關於起訴書附表（即
    本判決附表一）編號2到9 的各次犯行部分，依照購毒者范
    江龍等人在警、偵訊的證述內容，他們確實都沒有指述被告
    有參與販賣毒品的行為，且關於通訊監察譯文的內容，也僅
    能證明購毒者是跟送貨司機利寧和、王茂林聯繫的事實，難
    以認定本案的犯行跟被告有何相關，至於同案被告陳文俊、
    阮范青王、利寧和、王茂林固然先前都有指述被告確實有參
    與本案毒品販賣的行為，但是陳文俊跟阮范青王於原審審理
    時，陳文俊證述他之前指述被告有參與本案犯行的部分都是
    不實在的，他在剛被抓的時候精神都很不清楚，他為了要推
    卸責任，也很緊張，講的不正確，他有承認他是說謊，且他
    也有承認他確實有借被告的電話來跟司機聯繫，傳送購毒的
    訊息；關於證人阮范青王的部分也提到，他之前指述被告有
    販賣毒品的部分是不實在的，他就只有幫陳文俊工作，把東
    西交給司機，他並不清楚陳文俊跟被告之間的關係，只有一
    次是被告有打電話給他，他拿東西下去，他也有再跟陳文俊
    確認，顯然關於陳文俊跟阮范青王之前指述被告有參與販毒
    的部分，他們的前後指述確實是有相當大的矛盾衝突，指證
    顯然不可採；至於司機利寧和跟王茂林的部分，他們雖然有
    指述被告有參與的部分，但是以他們的所述，認定跟被告有
    關，就是因為有用LINE跟被告聯絡，認為被告有傳送購毒者
    訊息還有通話，但是因為證人陳文俊確實今日有提及，他會
    去借被告的手機來跟司機聯繫，所以無法排除這些司機是因
    為看通訊的對象是被告，就認定被告是有參與這個部分的犯
    行，所以顯然依照同案被告的指證，可能會有指證不實的可
    能性存在，又再加上沒有其他更有利的補強證據，來證明被
    告有參與本件販賣毒品的行為，依照罪疑惟輕的原則，請為
    被告有利的認定，為被告無罪的判決。退步言，如果審酌本
    案事證，仍然認定被告確實有涉案，依照同案被告陳文俊、
    王茂林、利寧和相關的指證內容，因為陳文俊之前提到，是
    被告的關係，是被告會拿他的毒品去賣，再把錢給他，顯然
    毒品來源都是陳文俊的，再加上利寧和有提到，起訴書附表
    編號2 、3 、4 、5 、7 的部分，購毒者訊息都是陳文俊聯
    絡的，是由阮范青王交付毒品，被告並沒有參與，所以若認
    定被告有涉案的話，關於起訴書附表的部分，應該僅能認定
    被告涉案的部分是編號6、8、9的部分，其餘部分難以認定
    跟被告有關連，或是被告有跟陳文俊等人有犯意聯絡、行為
    分擔等語（見原審訴緝卷第251 、252 頁）；於本院之辯護
    人則以：被告願意就本案全部犯罪事實認罪，但被告並非本
    案犯行之主導者，原審逕依同案被告陳文俊等人之證述認定
    被告主導附表一編號6、8、9所示3次犯刑，並從重量刑，認
    事用法顯有不當，並請求依刑法第59條規定酌量減輕其刑等
    語（見本院卷第257至269頁）。
二、經查，同案被告陳文俊、阮范青王、利寧和、王茂林，以犯
    罪事實及附表一編號2至9 所載之分工方式，以附表一編號2
    之9 所示之時間、地點、數量、金額，共同販賣第二級毒品
    與附表一編號2至9 所載之購毒者之犯罪事實，已經證人即
    同案被告陳文俊於警偵訊及原審109年度訴字第2456號審理
    時（下稱原審訴案審理時）之供證述（見偵影卷二第23至27
     、33至39 、65至79 、679至681 頁，聲羈影卷一第89至93
     頁，偵影卷一第453至479 、527至531 頁，偵聲影卷一第5
    1至52 頁，原審訴影卷第97至103、226至241 、397 頁）、
　　證人即同案被告阮范青王於警偵訊及原審訴案審理時之供證
    述（見偵影卷一第341至347 、375至399 、435至440 頁，
    偵影卷二第667至677頁，聲羈影卷一第65至69 頁，偵聲影
    卷一第61至62 頁，原審訴影卷第97至103、226至241 、397
     頁）、證人即同案被告利寧和於偵訊之證述及原審訴案審
    理、原審訴緝案（即指原審110年度訴緝字第60號）審理時
    之供證述（見偵影卷二第207至209 、211至223 、283至287
     、295至309、649至659頁，聲羈影卷一第43至47 頁，偵影
    卷三第17至23 、35至39、51至54、79至111、145至153 、5
    55至559、567至568 頁，偵聲影卷一第73-74 頁，原審訴影
    卷第226至241 、397 頁，原審訴緝卷第217至240頁）、證
    人即同案被告王茂林於偵訊之證述及原審訴案審理、原審訴
    緝案審理時之供證述（見偵影卷一第13至23 、221至227 、
    251至255 、275至295 、315至321 、571至575 、581至582
     頁，聲羈影卷二第21至25 頁，偵聲影卷二第23至24 頁，
    原審訴影卷第226至241 、397 頁，原審訴緝卷第193至210
    頁）均明確【以上關於同案被告凡引用到警詢及偵查中未經
    具結部分，均係引用作為同案被告本身共同販毒之認定，並
    非作為被告本案販賣毒品之證據資料；而有引用到同案被告
    警詢及偵查中未經具結部分作為被告本案證據之認定部分，
    係見下述三之說明；此應予釐清究明】。復有證人范江龍於
    警詢及偵查中之證述（見偵影卷一第191至201頁，偵影卷二
    第589至593 頁）、證人阮庭陞於警詢及偵查中之證述（見
    偵影卷一第191至201 頁，偵影卷八第67至73 頁）、證人范
    光宣於警詢及偵查中之證述（見偵影卷二第417至421、477
    至489 頁）、證人陳文龍於警詢及偵查中之證述（見偵影卷
    二第505至512 、535至543 頁）、證人阮輝黃於警詢及偵查
    中之證述（見偵影卷一第131至135 、167至169 、175至177
     頁）、證人武世仙於警詢及偵查中之證述（見偵影卷一第1
    91至201頁，偵影卷二第557至564 頁）可資相互參佐。並有
    指認犯罪嫌疑人紀錄表：①同案被告王茂林指認（見偵影卷
    一第25至31 、263至269 頁）、②證人阮輝黃指認（見偵影
    卷一第151至157 頁）、③同案被告阮范青王指認（見偵影卷
    一第353至361 、417至423頁）、④同案被告陳文俊指認（見
    偵影卷一第485至491 頁）；同案被告王茂林之：①相關蒐證
    照片暨扣案物品翻拍照片（見偵影卷一第33至41 頁）、②保
    安警察第三總隊第一大隊搜索扣押筆錄、扣押物品目錄表1 
    份（見偵影卷一第65至71 頁）、③同案被告王茂林持有之00
    00000000號行動電話與證人武世仙之通訊監察譯文（見偵影
    卷一第299 頁）、④扣案便條紙影本（見偵影卷一第231 頁
    ）、⑤接受指示之LINE對話紀錄翻拍照片（見偵影卷一第307
    至311 頁）；同案被告阮范青王之：①蒐證照片（見偵影卷
    一第363至365 頁）、②同案被告阮范青王與同案被告利寧和
    之LINE對話紀錄翻拍照片（見偵影卷一第367 頁）、③同案
    被告阮范青王與同案被告利寧和之LINE語音譯文（見偵影卷
    一第405至415頁）、同案被告利寧和接受指示之LINE對話紀
    錄翻拍照片（見偵影卷一第495至503 頁）、證人阮庭陞之
    手機截圖畫面（見偵影卷一第519至523 頁）；同案被告陳
    文俊之：①扣案IPHONE手機與同案被告利寧和於108 年12月2
     日之LINE對話紀錄翻拍照片（見偵影卷二第47頁）、②保安
    警察第三總隊第一大隊搜索扣押筆錄、扣押物品目錄表4份
    （見偵影卷二第49至55 、57至63 、103至109 、117至123 
    頁）、③蒐證照片（見偵影卷二第81至87 頁）、同案被告阮
    范青王之保安警察第三總隊第一大隊搜索扣押筆錄、扣押物
    品目錄表（見偵影卷二第175至181 頁）；同案被告利寧和
    之：①保安警察第三總隊第一大隊搜索扣押筆錄、扣押物品
    目錄表（見偵影卷二第235至241 頁）、②蒐證照片（見偵影
    卷二第255至259 、279至281 頁）、③同案被告陳文俊與同
    案被告利寧和之LINE語音譯文（見偵影卷二第275至277 頁
    ）、④同案被告利寧和持用之0000000000號行動電話與證人
    陳文龍之通訊監察譯文（見偵影卷二第323至335 頁）、⑤同
    案被告利寧和持用之0000000000號行動電話與證人范光宣之
    通訊監察譯文（見偵影卷二第423 頁）、⑥同案被告利寧和
    持用之0000000000號行動電話與證人武世仙之通訊監察譯文
    （見偵影卷二第573至575 頁）、⑦同案被告利寧和持用之00
    00000000號行動電話與證人范江龍之通訊監察譯文（見偵影
    卷二第599 頁）；指認犯罪嫌疑人紀錄表：①同案被告利寧
    和指認（見偵影卷二第261至271 頁）、②證人范光宣指認（
    見偵影卷二第425至431 頁）、③證人陳文龍指認（見偵影卷
    二第521至527 頁）、④證人武世仙指認（見偵影卷二第565
    至571 頁）、⑤證人范江龍指認（見偵影卷二第595至598 頁
    ）；證人桃文南與同案被告王茂林之LINE對話紀錄（見偵影
    卷二第409 頁）、臺中地檢109 年度偵字第1636號、13712 
    號起訴書（見偵影卷二第693至698 頁）、同案被告利寧和
    之指認犯罪嫌疑人紀錄表（見偵影卷三第25至31 頁）、證
    人桃文南之指認犯罪嫌疑人紀錄表（見偵影卷六第53至55 
    頁）、同案被告利寧和持用之0000000000號行動電話通訊監
    察譯文（見偵影卷六第167至208 頁）、證人阮庭陞之臉書
    訊息截圖內容（見偵影卷八第95至111頁）、同案被告王茂
    林持有之0000000000號行動電話與證人阮輝黃之通訊監察譯
    文（見偵影卷八第145 頁）、原審法院109 年聲監字第277 
    至279 號、第402 至404 號通訊監察書暨其附表（見偵影卷
    八第167至205 頁）、衛生福利部草屯療養院109 年6 月10
    日草療鑑字第1090600053號鑑驗書（見偵影卷八第327至328
     頁）、衛生福利部草屯療養院109 年6 月10日草療鑑字第1
    090600049號鑑驗書（見偵影卷八第329 頁）、扣押物品翻
    拍照片（見偵影卷八第351至361、377至383 頁）、臺中地
    檢署109 年8 月7 日中檢增愛（談）109 變價6 字第160589
    號函覆【同案被告利寧和之牌號129-6F號營業小客車，已用
    21萬6 千元拍定完成變價程序】（見變價6 號影卷第191 頁
    ）、臺中地檢署109 年8 月7日中檢增愛（談）109 變價7 
    字第160590號函覆【同案被告王茂林之牌號TDE-2823號營業
    小客車，已用20萬元拍定完成變價程序】（見變價7 號影卷
    第151 頁）在卷可稽。同案被告陳文俊、阮范青王、購毒者
    阮庭陞、武世仙均因施用第二級毒品甲基安非他命，均經檢
    察官聲請法院裁定送觀察勒戒，同案被告陳文俊、阮范青王
    經送觀察勒戒後，均認無繼續施用毒品之傾向，分別經臺灣
    臺中地方檢察署以109年度毒偵字第1811號、第2060號（陳
    文俊部分）、109年度毒偵字第1810號、第2053號（阮范青
    王部分）予以不起訴處分確定，至於阮庭陞、武世仙部分則
    因逃匿經發佈通緝中，此有其等臺灣高等法院被告前案紀錄
    表（陳文俊部分見本院卷第133至134頁，阮范青王見本院卷
    第135至136頁，阮庭陞部分見本院卷第141頁，武世仙部分
    見本院卷第143頁）及前揭不起訴處分書（見本院卷第145至
    146、147至148頁）在卷可稽，而購毒者武世仙、阮庭陞均
    經警採其等尿液送驗呈現施用甲基安非他命後之陽性反應，
    此有內政部警政署保安警察第三總隊第一大隊委託鑑驗尿液
    代號與真實姓名對照表及詮昕科技股份有限公司出具濫用藥
    物尿液檢驗報告總覽、濫用藥物尿液檢驗報告在卷（武世仙
    部分見本院卷第185、191、203頁，阮庭陞部分見本院卷第1
    69、191、195頁）可參，足見依其等社會生活經驗，當知悉
    其等所交易之標的物均為毒品甲基安非他命無誤，應堪認定
    。至其餘購毒者范江龍、范光宣、陳文龍、阮輝黃雖均未檢
    出施用第二級毒品甲基安非他命後之陽性反應，此亦有內政
    部警政署保安警察第三總隊第一大隊委託鑑驗尿液代號與真
    實姓名對照表及詮昕科技股份有限公司出具濫用藥物尿液檢
    驗報告總覽、濫用藥物尿液檢驗報告在卷（范江龍部分見本
    院卷第167、193頁，范光宣部分見本院卷第173、191、197
    頁，陳文龍部分見本院卷第181、191、199頁，阮輝黃部分
    見本院卷第183、191、201頁）可按，惟依證人范江龍證述
    其末次施用毒品時間約在採尿前1個多月左右（見偵影卷二
    第590頁），證人范光宣證述其在109年5月6日有施用過1次
    ，約2、3個月才施用1次（見偵影卷二第418、419頁），證
    人陳光龍證述其末次施用毒品時間為109年5月22日（見偵影
    卷二第507頁），證人阮輝黃證述其末次施用毒品時間為109
    年4月份（見偵影卷二第132頁），則其等均於109年5月28日
    採集尿液，而依常人施用毒品甲基安非他命者，於施用後3
    至4日內可自尿液中檢出相關毒品反應，然上開證人施用毒
    品後距離採集尿液時間業已相隔上開時日以上甚久，以致未
    能自尿液中檢出相關毒品反應，尚與經驗法則、論理法則無
    違，自不能僅憑其等尿液中未檢出毒品陽性反應，遽認其等
    所為指述不實。至同案被告利寧和、王茂林均供述未曾施用
    毒品甲基安非他命，則其等尿液中並未檢出相關毒品反應，
    此有內政部警政署保安警察第三總隊第一大隊委託鑑驗尿液
    代號與真實姓名對照表及詮昕科技股份有限公司出具濫用藥
    物尿液檢驗報告總覽、濫用藥物尿液檢驗報告在卷（利寧和
    部分見本院卷第187、191、205頁，王茂林部分見本院卷第1
    89、191、207頁）可參，亦與常情無違，附此說明。上開事
    實均堪以認定。三、被告於原審審理期間及於本院訊問、準
    備程序時雖均以前開情詞置辯。惟查：㈠被告就附表一編號2
    至5 、7 之販賣第二級毒品犯行，係與陳文俊、阮范青王共
    謀，由陳文俊主導，並由阮范青王或被告交付毒品予利寧和
    運送，有犯意聯絡及行為分擔，為共同正犯：
　⒈證人即同案被告陳文俊於109年7月13日警詢、偵查中均證述
    及原審訴案準備程序時供述被告有參與由利寧和運毒部分之
    販賣第二級毒品犯行：
　⑴證人即同案被告陳文俊於109 年7 月13日警詢時證述：（提
    示偵卷一第503 頁LINE通訊對話帳號表）編號4 暱稱「Nguo
    i …」是被告。我只拜託阮范青王、阮庭功、桃文南把毒品
    從我房間臺中市○○區○○○路000 號4 樓拿下去給司機一個叫
    利寧和，還有一個司機是阮庭功的朋友阮庭功都叫他「十元
    」。109 年5 月27日警方於利寧和車上查獲之甲基安非他命
    是我所有。（提示利寧和與陳文俊之LINE對話紀錄、利寧和
    與其他購毒者之通訊監察譯文）前述幾次交易的毒品先存放
    在利寧和車上的，是我經由阮庭功、阮范青王交給利寧和。
    警方詢問時沒有刑求、利誘、恐嚇、脅迫或其他不法情事取
    供，上記筆錄是我自由意識下所為之陳述，以上記載都實在
    等語（見偵影卷一第455、459、477頁）。
  ⑵於109年7月13日偵查中又供述（未經具結）：今日於警局製
    作筆錄時，陳述屬實。於詢問過程中，沒有遭刑求或逼供。
    我跟阿功是朋友。我是販毒的，阿功是幫助我的，阿功的毒
    品是從我這邊來的。阮范青王也是朋友，有幫我送毒品。利
    寧和車上扣到的毒品都是我的。我不認識綽號「十元」的王
    茂林，我也沒有指示阮庭功把毒品交給綽號「十元」的計程
    車司機。我在109 年1 月農曆過年前開始跟阿功一起賣毒品
    ，因為阿功住的地方離我住的地方很近，所以變成好朋友，
    後來他跑來找我，想要賣毒品賺錢，所以我就提供毒品讓他
    去賣。阮范青王也是大約109 年1 月農曆過年後，由阿功介
    紹才認識的，加入後阮范青王就開始幫忙拿毒品給司機。阮
    庭功賣毒品所得的錢，有時候他會跟我結，會拿給我，有時
    候他會說客人還沒有給錢，我跟阮庭功算是一起賣，他是拿
    我的毒品去賣之後再把錢給我，並不是跟我買完之後自己去
    賣等語（見偵影卷一第527至529頁）。
　⑶於109年11月23日原審訴案準備程序時供稱：對於檢察官起訴
    的犯罪事實，我都認罪。（你是否和被告阮庭功指揮同案被
    告阮范青王將毒品交給兩位計程車司機？）是。（你的獲利
    是賣2千元賺1千元嗎？）對（見原審訴影卷第233頁）。
　⒉證人即同案被告阮范青王109年5月28日警詢、同年7月9日警
    、偵查中均證述及於原審訴案準備程序時供稱被告有參與由
    利寧和運毒部分之販賣第二級毒品犯行：
  ⑴證人即同案被告阮范青王於109 年5 月28日警詢時證述：我
    認識俊哥（經指認為陳文俊）差不多2 年了，來到臺灣參加
    生日聚會，透過我公司同鄉的哥哥認識的，不過這位哥哥已
    經回越南了，我跟俊哥沒有仇恨。阿功（經指認為阮庭功）
    住太平，我只知道路怎麼走不知道路名。應該比我大一些，
    大幾歲我不知道。我去俊哥永成北路住處時候，假如有人要
    拿毒品，阿俊會叫我幫忙拿下樓給人，阿功跟阿俊是好朋友
    ，都有賣毒品也住在一起，我會幫阿功收錢，但是不知道那
    是什麼錢。4 月份的我記不清楚，但是阿功曾經叫我下樓跟
    計程車司機拿過毒品。阿功叫我拿毒品有時候會下來跟計程
    車司機拿1至 2包，但我不記得是不是4 月18日那天。我去
    阿俊跟阿功住處玩的時候，他們曾經叫我拿毒品下來給計程
    車司機，至於是不是4 月18日這天我不確定，但是大多數都
    是下來拿錢比較多。阿俊跟阿功叫我拿毒品下來時候，毒品
    是分裝好的，然後把毒品放在香菸盒內。我幫俊哥、阿功幫
    忙收錢或是送毒品，他們沒有給我好處，但是我去他們住處
    玩的時候，他們會拿錢出來買便當給大家吃。警方詢問時沒
    有刑求、利誘、恐嚇、脅迫或其他不法情事取供，上記筆錄
    是我自由意識下所為之陳述，以上記載都實在等語（見偵影
    卷一第343、345、347頁）。
  ⑵109 年7 月9 日警詢時證述：（提示LINE通訊對象帳號表）
    編號1 是計程車司機，編號2 是陳文俊，編號4 「Nguoi …
    」這個是阮庭功的帳號，編號5 「Duong 」這個是我的帳號
    ，編號6 也是陳文俊的帳號，編號7 「越南文南」這個是桃
    文南的帳號。（提示撥放自計程車司機利寧和查扣0000-000
    -000 行動電話上，與LINE暱稱「Duong 」於109 年2 月4 
    日22時12分之聯絡截圖畫面）這是我跟計程車司機的對話，
    這次是陳文俊或阮庭功叫我聯絡計程車司機過來太平區永成
    北路102 號拿取毒品，毒品用香菸盒裝的，所以我不清楚裡
    面有幾包毒品。（提示撥放自計程車司機利寧和查扣0000-0
    00-000 行動電話上，與LINE暱稱「Duong 」於109 年3 月2
     日20時58分之聯絡截圖畫面）這是我跟計程車司機的對話
    ，前面2 通語音通話是陳文俊或阮庭功拿我的手機先跟計程
    車司機聯絡，因為我中文不好，所以通話通常都只有幾秒而
    已，這次也是要司機來太平區永成北路102 號拿取毒品，他
    到了之後我請他等一下，毒品用香菸盒裝的，所以我不清楚
    裡面有幾包毒品，但是阿俊曾跟阿功說，阿功再跟我說，裡
    面有5 包或是10包毒品不等，但是實際我真的不清楚有幾包
    。（提示撥放自計程車司機利寧和查扣0000-000-000 行動
    電話上，與LINE暱稱「Duong 」於109 年3 月22日22時00分
    之聯絡截圖畫面）這是我跟計程車司機的對話，這次是阿功
    叫計程車過來太平區永成北路102 號拿毒品，但是我人還在
    公司，還沒回到102 號，所以我請計程車司機等我一下，也
    是5 包至10包毒品不一定，實際數量我記不清楚。（提示撥
    放自計程車司機利寧和查扣0000-000-000 行動電話上，與L
    INE暱稱「Duong 」於109 年3 月23日20時01分之聯絡截圖
    畫面）這是我跟計程車司機的對話，這次陳文俊跟阮庭功說
    ，阮庭功再叫我聯絡計程車司機過來太平區永成北路102 號
    拿毒品，數量也是5 包至10包毒品不一定，實際數量我記不
    清楚。（問：利寧和在109 年6 月23日筆錄供稱109 年4 月
    10日22時03分06秒至22時40分04秒通訊監察譯文【附表一編
    號4】，與阮庭陞的毒品交易前，有到陳文俊住處臺中市○○
    區○○○路000 號拿毒品，該次毒品是否你交給利寧和？）我
    不記得了，如果那天我有在永成北路102 號，就是我拿下去
    給利寧和，因為我輩分最小，所以要負責跑腿。（提示撥放
    自計程車司機利寧和查扣0000-000-000 行動電話上，與LIN
    E暱稱「Duong 」於109 年4 月18日20時28分之聯絡截圖畫
    面）這是我跟計程車司機的對話，這次阿功也在旁邊，阿功
    會先與利寧和聯絡好，再叫我錄語音訊息給利寧和，告訴他
    到太平區永成北路102 號之後打給我，然後我再拿毒品下去
    給利寧和，實際數量我不清楚，都是阿俊跟阿功在算。（提
    示撥放自計程車司機利寧和查扣0000-000-000 行動電話上
    ，與LINE暱稱「Duong 」於109 年4 月26日11時01分之聯絡
    截圖畫面）這是我跟計程車司機的對話，陳文俊或阮庭功有
    先跟利寧和聯絡好，我再錄語音訊息給利寧和，告訴他到太
    平區永成北路102 號之後打給我，然後我再拿毒品下去給利
    寧和，實際數量我不清楚，都是阿俊跟阿功在算。（提示撥
    放自計程車司機利寧和查扣0000-000-000 行動電話上，與L
    INE暱稱「Duong 」於109 年5月12日19時55分之聯絡截圖畫
    面）這是我跟計程車司機的對話，這次是阮庭功交代我，要
    我跟計程車司機說他到了打給我，因為阮庭功要出去，所以
    我錄語音訊息給利寧和，告訴他到太平區永成北路102 號之
    後打給我，然後我再拿毒品下去給利寧和，實際數量我不清
    楚，因為阿功出去了，所以數量應該2 、3 包而已。（問：
    利寧和在109 年6 月23日筆錄供稱，他到臺中市○○區○○○路0
    00 號，你交付毒品10小包給他，有何解釋？）因為阿功曾
    經告訴我，交給計程車司機的毒品不會超過10包，因為我拿
    毒品下去的次數太多次，所以我不記得實際數量。（提示撥
    放自計程車司機利寧和查扣0000-000-000 行動電話上，與L
    INE暱稱「Duong 」於109 年5 月16日23時28分至同時37分
    之聯絡截圖畫面）這是我跟計程車司機的對話，大部分都是
    阮庭功交代我，要我跟計程車司機說他到了打給我，所以我
    錄語音訊息給利寧和，告訴他到太平區永成北路102 號之後
    打給我，然後我再拿毒品下去給利寧和，實際數量我不清楚
    。（問：前述幾次交付毒品，是陳文俊還是阮庭功要你聯絡
    計程車司機利寧和過來拿毒品？）陳文俊次數比較少，阮庭
    功的次數比較多。（問：利寧和是每次交易都要跟你們拿毒
    品，還是都會放毒品在他車上？）因為我只負責聽從陳文俊
    或阮庭功的指示，把毒品從永成北路102 號拿下去給利寧和
    ，他們有沒有多放毒品在計程車上，我不清楚。我不知道陳
    文俊、阮庭功怎麼分工，我只知道買毒品的人會跟陳文俊或
    阮庭功聯絡，我只負責把毒品拿下去給計程車司機。他們的
    毒品來源，他們不會跟我說，他們的毒品來源好像只有陳文
    俊知道。（問：你協助陳文俊、阮庭功等越南人在永成北路
    102 號販賣毒品期間多久？）大概是109 年2 月到5 月底我
    被逮捕。（問：警方有無刑求、恫嚇或其他不正方式對你取
    供？）沒有（問：以上所說是否實在？有無其他意見要補充
    ？）實在。不用（見偵影卷一第375至399頁）。
  ⑶109 年7 月9 日偵查中則具結後證述：除了阿俊叫我拿毒品
    給計程車司機之外，還有阿功，就是阮庭功，叫我拿毒品給
    計程車司機，阮庭功沒有被抓。陳文俊跟阿功是朋友，我記
    得109 年2月間，也就是農曆過年後，我開始幫阿俊拿毒品
    給計程車司機一直到5 月27日被抓，但不是每天都會拿毒品
    給計程車司機。我什麼時候開始幫阿功拿毒品給計程車司機
    ，不太記得了，也是我幫阿俊拿毒品給計程車司機的那段時
    間，第一次我是先幫阿功拿毒品給計程車司機。阿俊、阿功
    的毒品是一起的，還是個人分別持有，這部分我不清楚。就
    是有人叫我拿下去，我就拿下去。我交付給計程車司機毒品
    的數量，年紀比較大的計程車司機就是利寧和，每次就是5 
    到10包甲基安非他命，年輕一點的司機就是王茂林，每次都
    是2 到3 包甲基安非他命。我幫阿俊、阿功拿毒品給計程車
    司機，因為我平常上班住宿舍，放假的時候可以在那邊免費
    住，還可以免費施用毒品甲基安非他命。我拿毒品給計程車
    司機的地點都在太平永成北路102 號，在上址阿俊、阿功都
    有要我幫他們把毒品分裝成小袋，有用電子磅秤秤重，我記
    得1小包大概要裝0.5 、0.6 公克。之後我就是把這些分裝
    好的小包毒品拿給計程車司機。我和阿俊、阿功沒有金錢感
    情糾紛，如果需要到法院作證時，不會翻供等語（見偵影卷
    一第437至439 頁）。
　⑷於109年11月23日原審訴案準備程序時供稱：對於檢察官起訴
    的犯罪事實，我都認罪。（你是否受被告陳文俊和被告阮庭
    功指揮包裝毒品交給兩位計程車司機？）是。（你交付的計
    程車司機是否在座兩位？）都是。（被告陳文俊有無給你任
    何好處？）他會送我吃免費的甲基安非他命（見原審訴影卷
    第233、234頁）。　
  ⒊證人即同案被告利寧和偵查中、原審訴案審理及原審訴緝案
    審理時均供證述被告有參與由利寧和運毒部分之販賣第二級
    毒品犯行：
　⑴證人即同案被告利寧和109 年5 月28日偵查中具結後證述：
    扣案毒品來源是LINE暱稱「我是不是」、阿俊、阿王、阿功
    。我都是跟他們用LINE聯絡，阿俊LINE暱稱是越南文「Dinh
    menh」及「Hunyong 」、阿王暱稱越南文「Duong」、阿功
    暱稱是越南文「NguoiTiHon」。當初加好友也是我把手機拿
    給他們自己加入我的LINE。他們先把甲基安非他命放在我這
    邊，假如他有朋友需要的話，他們就會叫我送去給他朋友，
    我可以直接從我這邊送毒品過去，就不用先過去他們所在地
    拿毒品，再去找買家。基本就是10包賣完之後才會去找他們
    補毒品，並繳回代收款項，有時候看到毒品存量比較少，也
    會直接找他們。阿王或阿功也會打電話叫我送毒品給他朋友
    ，但是阿王比較少，阿功已經有客源。「我是不是」、阿俊
    、阿王、阿功這些人叫我送毒品的方式都是先將要購買毒品
    人的地址照片及電話傳LINE給我，我再將毒品依照地址送過
    去，阿王大部分都是將毒品拿到車上給我，只有少數幾次會
    當面告訴我將毒品送去給誰。「我是不是」、阿俊、阿王、
    阿功這些人拿毒品給我時毒品只會用衛生紙將毒品包成一團
    或是裝在香煙盒裡面。我拿到手之後就是分裝好的，「我是
    不是」每次給我的數量不一定，最多是5 小包，有時是1 或
    2 包，阿俊每次都是固定10小包。「我是不是」、阿俊、阿
    王、阿功他們要送毒品給買家之前，他們雙方就會先說好價
    錢，也會告訴我是否包含車資，有時候就只有收車資，毒品
    錢先欠著，他們會自己用私人匯款的方式。車資部分就是照
    距離收費，比如太平就是收400 元、大里就是500 元、第一
    廣場300 元、彰化和美1,000元、麥寮2,000元、福興1,000
    或1,200元，毒品部分固定價錢就是2,000元，但是有時他們
    會看交情減價等語（見偵影卷二第655、657頁）。
  ⑵109 年6 月23日偵查中具結後又證述：我持用行動電話為000
    0-000-000 、0000-000-000 ，我只有使用0000-000-000行
    動電話安裝LINE通訊軟體與越南籍的桃文南、陳文俊、阮庭
    功、阮范青王等人聯絡。他們都是用LINE通訊軟體，桃文南
    暱稱是「越南文南」、陳文俊暱稱是「Dinh menh」、阮庭
    功暱稱是「Nguoi Ti Hon」、阮范青王暱稱是「Duong 」。
    （提示利寧和0000-000-000 行動電話上與LINE暱稱「Dinh 
    menh 」於109 年4 月9 日18時52分之聯絡截圖畫面及0000-
    000-000與0000-000-000於109 年4 月9 日19時23分02秒至1
    9時23分22秒通訊監察譯文【附表一編號3】）這是我跟越南
    籍人士阿俊的對話，阿俊叫我依照地址（臺中市○○區○○路00
    0000號）送1 包甲基安非他命給持用0000-000-000 的越南
    籍人士，然後跟他收取3,000元，其中2 千元是毒品錢，1 
    千元是之前欠阿俊的錢。但是我到了該處後，該名購毒者說
    他身上沒有現金，所以這次我沒有收到毒品錢及車資。毒品
    是阿俊事先放在我車上的。後來車資也沒有補給我。（提示
    利寧和0000-000-000 行動電話上與LINE暱稱「Dinh menh 
    」於109 年4 月10日21時58分之聯絡截圖畫面及0000-000-0
    00與0000-000-000於109 年4 月10日22時03分06秒至22時40
    分04秒通訊監察譯文【附表一編號4】）這次是阿俊叫我去
    太平區永成北路102 號拿取毒品。上述時間我先到阿俊永成
    北路102 號拿取毒品，這一次是阮范青王拿毒品到我車上，
    阿俊有跟我說神岡1401-1那位越南籍男子要購買毒品，之後
    持用0000-000-000 男子就一直連絡問我毒品何時會送到他
    那裏。這次我也是送1小包毒品給持用0000-000-000越南籍
    男子，我有將價值2,000元1小包的毒品送過去，但是我都沒
    有收到毒品錢及車資。事後也沒有補給我。（提示利寧和00
    00-000-000 行動電話上與LINE暱稱「Dinh menh」於109 年
    5 月5 日19時13分之聯絡截圖畫面及0000-000-000與0000-0
    00-000於109 年5 月5 日19時19分11秒至19時45分33秒通訊
    監察譯文【附表一編號5】）這次也是阿俊打給我說有人要
    購買毒品，要我將毒品送去給對方。這次原本持用0000-000
    -000 男子先打電話給我，要我直接送毒品過去他那裏，我
    跟他說你要先跟阿俊聯絡好，之後他跟阿俊聯絡好，阿俊就
    打給我，叫我送1小包毒品給持用0000-000-000越南籍男子
    ，我也有將價值2,000元1小包的毒品送過去，因為他之前都
    一直欠錢，所以我才會在譯文中問他有沒有領錢，但是我也
    沒有收到毒品錢及車資。毒品是阿俊事先放在我車上的。（
    提示利寧和0000-000-000行動電話上與LINE暱稱「Dinhmenh
    」於109 年4 月1 日22時55分之聯絡截圖畫面及0000-000-0
    00與0000-000-000於109 年4 月1 日22時55分42秒至23時10
    分13秒通訊監察譯文【附表一編號1】）這是阿俊傳照片給
    我要我依照地址（豐洲路611-5 號）送毒品過去給一位越南
    籍男子。這是持用0000-000-000 的朋友，阿俊有叫我送1小
    包毒品給持用0000-000-000 的越南籍男子，我有將價值2,0
    00元1小包的毒品送過去，但是我都沒有收到毒品錢及車資
    。毒品也是阿俊事先放在我車上。（提示利寧和0000 -000-
    000行動電話上與LINE暱稱「Dinh menh 」於109 年5 月8 
    日17時53分之聯絡截圖畫面及0000-000-000與0000-000-000
    於109 年5 月8 日18時40分57秒通訊監察譯文【附表一編號
    7】）這是阿俊跟我的對話，阿俊叫我送1 包毒品到臺中市○
    區○○○巷0○00號給持用0000-000-000 的越南籍男子，叫我跟
    他收計程車車資就好。這次是阿俊叫我送1小包毒品給他，
    然後收計程車錢就好，所以我沒有收毒品的錢，只跟對方收
    取300 元的車資（見偵影卷三第146至149頁）。另證述：（
    提示利寧和0000-000-000 行動電話上與LINE暱稱「Duong 
    」於109 年2 月4 日22時12分之聯絡截圖畫面）這是我跟越
    南籍男子綽號阿王的對話，這次是阿王叫我過去太平區永成
    北路102 號拿取毒品，我印象中他有拿10小包的毒品到我駕
    駛的129-6F車上給我，毒品有用香菸盒裝的。（提示利寧和
    0000-000-000 行動電話上與LINE暱稱「Duong 」於109 年2
     月24日18時46分之聯絡截圖畫面）這也是我跟越南籍男子
    綽號阿王的對話，這次是阿王催我還多久會到太平區永成北
    路102 號那邊，這次他也有拿10小包的毒品到我駕駛的129-
    6F車上給我，毒品有用香菸盒裝的。（提示利寧和0000-000
    -000 行動電話上LINE暱稱「Duong 」於109 年3 月2 日20
    時58分之聯絡截圖畫面）這是我跟越南籍男子綽號阿王的對
    話，這次也是阿王叫我過去太平區永成北路102 號拿取毒品
    ，我已經到了，但是阿王叫我等他一下，他會下樓，印象中
    他有拿10小包的毒品到我駕駛的129-6F車上給我，毒品有用
    香菸盒裝的。（提示利寧和0000-000-000 行動電話上LINE
    暱稱「Duong 」於109 年3 月22日22時00分之聯絡截圖畫面
    ）這是我跟越南籍男子綽號阿王的對話，這次是阿王打電話
    ，大概15至20分鐘後到太平區永成北路102 號他要拿毒品給
    我，我印象中他有拿3 或5 小包的毒品到我駕駛的129-6F 
    車上給我，毒品有用香菸盒裝的，這次比較少包是因為這陣
    子毒品缺貨。（提示利寧和0000-000-000 行動電話上LINE
    暱稱「Duong 」於109 年3 月23日20時01分之聯絡截圖畫面
    ）這是我跟越南籍男子綽號阿王的對話，這次是阿王問我過
    去太平區永成北路102 號了嗎，他叫我到的時候再打電話，
    我印象中他有拿10小包的毒品到我駕駛的129-6F車上給我，
    毒品有用香菸盒裝的，這次是因為前幾天放在我車上的毒品
    量比較少，所以要補放到我車上。（提示利寧和0000-000-0
    00 行動電話上與LINE暱稱「Duong」於109 年4 月18日20時
    28分之聯絡截圖畫面）這是我跟越南籍男子綽號阿王的對話
    ，這次是阿王叫我過去太平區永成北路102 號拿取毒品，我
    印象中他有拿10小包的毒品到我駕駛的129-6F車上給我，毒
    品有用香菸盒裝的。（提示利寧和0000-000-000 行動電話
    上與LINE暱稱「Duong 」於109 年4 月26日11時01分之聯絡
    截圖畫面）這是我跟越南籍男子綽號阿王的對話，這次是阿
    王叫我過去太平區永成北路102 號拿取毒品，我印象中他有
    拿10小包的毒品到我駕駛的129-6F車上給我，毒品有用香菸
    盒裝的。（提示利寧和0000-000-000 行動電話上與LINE暱
    稱「Duong 」於109 年5 月12日19時55分之聯絡截圖畫面）
    這是我跟越南籍男子綽號阿王的對話，這次是阿王叫我過去
    太平區永成北路102 號拿取毒品，阿王跟我說不要打給阿功
    ，阿功出去了。我印象中他有拿10小包的毒品到我駕駛的12
    9-6F車上給我，毒品有用香菸盒裝的。阮范青王請我不要打
    給阿功，因為我會打電話問阿功還有沒有毒品，有毒品的話
    ，我過去拿，阿功會叫阿王拿下樓給我，這次因為阿功出去
    了，所以叫我不要打給阿功，直接打給阿王就可以了。我這
    次在109 年5 月12日20時52分到達永成北路102 號時也確實
    有打給阿王。（提示利寧和0000-000-000 行動電話上與LIN
    E暱稱「Duong 」於109 年5 月16日23時28分至23時37分之
    聯絡截圖畫面）這是我跟越南籍男子綽號阿王的對話，這次
    是阿王叫我過去太平區永成北路102 號拿取毒品，我印象中
    他有拿5 小包的毒品到我駕駛的129-6F車上給我，毒品有用
    香菸盒裝的（見偵三影卷第149至151頁）。再證述：原本桃
    文南是陳文俊的小弟，陳文俊會跟我說桃文南是弟弟，我就
    知道桃文南是幫陳文俊跑腿的，後來陳文俊介紹阮庭功，陳
    文俊跟我說阮庭功是朋友，所以我才認為阿俊跟阿功是屬於
    朋友關係，阿功不是阿俊的小弟，至於阿王就是阮庭功的小
    弟。越南籍所稱的弟弟就是年紀比較輕，可以供人使喚的小
    弟。陳文俊跟阿功有毒品來源，可以取得毒品，在取得毒品
    之後，再分裝完成之後再交給桃文南或阿王轉交給我運送。
    購毒者的資料都是陳文俊及阿功提供給我，然後交給我依照
    指示運送。大部分是陳文俊指示我去送毒品，但是我去太平
    永成北路102 號是跟阿功聯絡，會由阿王拿到我車上，阿功
    的客戶大部分是由另外一個司機在送，除非另外一個司機沒
    空，阿功才會找我，所以剛才看的LINE對話內容大部分都是
    陳文俊指示我等語（見偵影卷三第151、152頁）。
　⑶於109年11月23日原審訴案準備程序時供稱：對於檢察官起訴
    的犯罪事實，我都認罪。（是誰交代你用計程車運送毒品？
    ）陳文俊。（毒品是被告陳文俊給你？）是。（車資是你的
    獲利？）沒有收到錢，用欠的（見原審訴影卷第233、234頁
    ）。
　⑷於110年6月28日原審訴緝案審理時證述：我認識被告阮庭功
    ，之前於警詢及偵訊筆錄中我所回答的均實在，我有曾經幫
    阮庭功送過毒品給其他人過。陳文俊、阮范青王、阮庭功3
    個人的LINE我都有。販毒給范江龍、阮庭陞、陳文龍部分是
    陳文俊請我送，甲基安非他命是阮范青王拿給我，阮庭功沒
    有跟我接洽、聯絡或指示我。販毒給范光宣部分是阮庭功指
    示我的，是他跟我聯絡的。我警詢稱陳文俊和阮庭功都是負
    責購買毒品的，是因為他們都會放毒品在我這邊。我警詢稱
    「陳文俊跟阿功是朋友關係，也可以稱是合夥人，陳文俊跟
    阿功有毒品來源可以取得毒品，取得之後分裝完成再交給桃
    文南或阿王交給我運送，購毒者資料都是陳文俊跟阿功提供
    給我，然後我依照指示運送」、「陳文俊跟阮庭功負責購買
    ，經由阮范青王、桃文南分裝之後轉交給我運送」，是因為
    陳文俊跟阮庭功大部分都是直接跟我說，直接去找阮范青王
    拿毒品，因為收到錢，也是要交給陳文俊和阮庭功，所以我
    判斷他們是合夥關係，他們的車資可以互相抵，也沒有區分
    。我警詢時稱「其實阿王、阿俊、阿功這三個人要我送的毒
    品，都是他們一起的」就是他們三個也都有拿毒品給我，可
    能誰有空、誰沒有空，毒品拿給我，我就是送，所以當然都
    是一起的。陳文俊、阮范青王跟阮庭功，指示我用計程車運
    送毒品的部分，阮庭功都有參與。他們三個不是一起拿給我
    ，就是某一個人，這次可能是這個，大部分我都是跟阮范青
    王拿。有關阮范青王跟陳文俊、阮庭功之間的關係，我認知
    阮范青王是陳文俊跟阮庭功的小弟，都是好朋友。阮范青王
    拿毒品給我，是不會講都是受阮庭功或陳文俊指使，但因為
    我跟他們合作也蠻長一段時間，次數也蠻多的，我的認知是
    如此等語（見原審訴緝卷第217至240 頁）。
　⒋綜合上開證據，關於被告與陳文俊共同販賣毒品，依陳文俊
    指示與運毒司機聯繫及交付毒品給司機運送予購毒者，於阮
    范青王經由被告介紹加入後，除仍有繼續負責聯繫交付毒品
    等販毒事宜外，亦會指示阮范青王將其等欲販賣之毒品予以
    秤重分裝後，再由阮范青王交付給運毒司機利寧和先放在其
    計程車上等待有購毒者購買毒品時依指示運送販賣，並將收
    取之販毒款項交給被告或陳文俊收取均可等情，業經證人陳
    文俊、阮范青王、利寧和證述明確，且互核一致，並且有蒐
    證照片、LINE對話紀錄截圖、語音對話譯文、通訊監察譯文
    等可資補強（見偵影卷一第363至365 、367 、405至415 、
    495至503頁，偵影卷二第255至259 、275至277 、279至281
     、323至335、423 、573至575 、599 頁），利寧和指證附
    表一編號2至5、7所示販毒事實，確實係同案被告陳文俊指
    示其交付並運送毒品予各該購毒者，至於其餘各該次通話內
    容（109年2月4日、24日、3月2日、22日、23日、4月18日〈2
    0時28分〉、26日、5月12日、16日）則均是由同案被告阮范
    青王聯絡其運送毒品，甚者，於與同案被告陳文俊、阮范青
    王、被告配合期間，利寧和於109年5月12日欲前去找阮庭功
    補充第二級毒品甲基安非他命，而與阮范青王電話聯絡時，
    阮范青王於對話中對利寧和提及「不要去找阿功」，是因為
    阿功交代交付毒品後出門了等情，而與陳文俊、阮范青王、
    利寧和所證述之被告確實有共同參與販賣一節確屬相符。由
    被告自109年農曆過年後介紹同案被告阮范青王給陳文俊認
    識，陳文俊、阮范青王均證述自彼時起即與被告開始共同販
    毒，迄109年5月12日之對話紀錄中尚有阮范青王要利寧和不
    要去找被告，被告交付毒品後就出門了等情觀之，被告確實
    自109年農曆過年後按即109年2月間起迄109年5月間為止，
    均有參與同案被告陳文俊、阮范青王、利寧和販賣第二級毒
    品之犯行，且證人陳文俊於原審審理時雖改口證述被告沒有
    參與販毒（詳下述），然亦證稱：之前我有把毒品放在香煙
    盒拿給阿功（阮庭功），阿功就交給阿王（阮范青王），我
    把裝有毒品的香煙盒交給阿功好幾次，請阿功幫忙轉給計程
    車司機（見原審訴緝卷第181、186、188、189頁），則在同
    案被告陳文俊主導附表一編號2至5 、7所示販毒犯行時確實
    均具有共同犯意聯絡及行為分擔，自堪認定。且被告於原審
    審理時對於附表一編號2至9所示販賣毒品之犯行雖然表示否
    認，然承認其有幫忙把毒品交給司機，只是不記得時間等情
    （見原審訴緝卷第252 頁），其以此種方式參與附表一編號
    2至5 、7 之犯行，屬於犯罪不可或缺之角色，與同案被告
    陳文俊、阮范青王、利寧和亦有犯意聯絡，自應論以共同正
    犯。
　㈡被告就附表一編號6 之販賣第二級毒品犯行，係與陳文俊、
    阮范青王共謀，由被告主導，並由阮范青王或被告交付毒品
    予利寧和運送；就附表一編號8 、9 之販賣第二級毒品犯行
    ，係與陳文俊、阮范青王共謀，由被告主導，並由阮范青王
    或被告交付毒品予王茂林運送，有犯意聯絡及行為分擔，為
    共同正犯：
  ⒈證人即同案被告陳文俊於109 年7 月13日警詢時證述：（提
    示利寧和與阮庭功109 年5 月6 日LINE對話紀錄、利寧和10
    9 年5 月6 日與范光宣之通訊監察譯文【附表一編號6】）
    毒品是我的，但是客人是阮庭功的。通常我只會把10包甲基
    安非他命毒品放在計程車司機利寧和車上，然後有客人要買
    的時候，我會把客人資料傳給利寧和，請利寧和去送毒品，
    桃文南、阮庭功、阮范青王他們知道我有寄放甲基安非他命
    毒品在利寧和那裏，他們有客人也會把資料傳給利寧和去送
    貨。我沒有指示阮范青王或阮庭功將毒品轉交給計程車司機
    王茂林【附表一編號8、9】，但是我懷疑他們未經過我的同
    意有這樣做。我真的沒有指揮阮庭功、阮范青王將毒品交給
    王茂林，但是我不在的時候，阮庭功、阮范青王有沒有將我
    的毒品交給王茂林寄放或是送毒品給購買毒品的人我就不清
    楚了等語（見偵影卷一第463 、475至477 頁）。於109年7
    月13日偵查中又供述（未經具結）：我跟阿功是朋友。我是
    販毒的，阿功是幫助我的，阿功的毒品是從我這邊來的。我
    提供毒品讓阿功去賣。阮庭功賣毒品所得的錢，有時候他會
    跟我結，會拿給我，有時候他會說客人還沒有給錢，我跟阮
    庭功算是一起賣，他是拿我的毒品去賣之後再把錢給我，並
    不是跟我買完之後自己去賣等語（見偵影卷一第528、529頁
    ）。
  ⒉證人即同案被告阮范青王109 年7 月9 日警詢時證述：（問
    ：109 年04月18日00時31分阮庭功要王茂林前往彰化縣○○鄉
    ○○街00000 號與阮輝黃交易之毒品，是否由你轉交給王茂林
    ？【附表一編號8】）拿毒品給王茂林就是我或阮庭功，但
    如果我在永成北路102 號，那就是我拿毒品下去給王茂林，
    因為我輩分最小，但是這次我不記得是不是我拿下去給王茂
    林的。（問：109 年04月29日20時48分許阮庭功要王茂林前
    往臺中市○區○○街00號與武世仙交易之毒品，是否由你轉交
    給王茂林？【附表一編號9】）毒品交易都是陳文俊跟阮庭
    功在聯繫的，詳細時間交易細節我真的不知道，但如果我在
    永成北路102 號，那就是我拿毒品下去給王茂林，因為我輩
    分最小，但是這次我不記得是不是我拿下去給王茂林的等語
    （見偵影卷一第393至395 頁）。
  ⒊證人即同案被告利寧和109 年6 月23日偵查中具結後證述：
    （提示利寧和0000-000000 行動電話內與LINE暱稱「Nguoi 
    Ti Hon」於109 年5 月6 日21時11分至21時15分之聯絡截圖
    畫面及0000-000-000與0000-000-000於109 年5 月6日21時5
    8分27秒通訊監察譯文【附表一編號6】）這次是越南籍人士
    阿功用LINE傳要購買毒品者的地址照片給我，要求我依照地
    址將甲基安非他命運送給持用0000-000-000 的越南籍人士
    ，阿功叫我送1小包毒品給對方，這次我有收毒品的錢2,000
    元，另外收1,000元的車資。毒品是阿功事先放在我車上的
    ，但我不記得是何時放我車上的（見偵影卷三第147 頁）；
    於原審訴緝案審理時又證述：送毒品給范光宣是幫阮庭功送
    的，是阮庭功用LINE講電話聯絡，我分得出來陳文俊和阮庭
    功的聲音，所以確定是阮庭功叫我送，毒品是5 月5 日阮范
    青王已經拿給我了，1 次給我5 包，毒品2,000元、車資1,0
    00元都有收到，2,000元我抵銷陳文俊之前欠我的車資，他
    們兩個是好朋友，我這樣直接扣有跟阮庭功、陳文俊講過，
    是照之前的慣例，等我收到錢的時候就給我，這次沒有特別
    去講等語（見原審訴緝卷第227至231 頁）。
  ⒋證人即同案被告王茂林109 年6 月23日偵查中具結後證述：
    最早是綽號阿功的阮庭功找我送毒品，大概半年前109年1 
    月初開始，後來綽號阿松的陳青松去太平找阿長拿毒品都是
    坐我的車，109 年2 月之後因為阿松回越南，才透過LINE或
    FB MESSENGER跟我聯絡，請我幫忙送。因為阿松會跟阿長聯
    絡，阿長才會跟我聯繫請我送。陳文俊沒有找我送毒品，至
    於阿松、阿長如果沒有毒品的話，就會自己跟阿功他們聯絡
    ，不是阿松就是阿功會打電話叫我去拿毒品，後來拿毒品到
    我車上的人就是阿功或阿王。阿俊我不太認識，但是我認識
    桃文南，我跟陳文俊不熟，之前是阿功會請我去接他哥哥，
    我才認識陳文俊的。阿功只要跟我說要我去載「哥哥」或阿
    俊，我就知道是要去載陳文俊。至於陳文俊的本名我是被查
    獲後經警察告知才知道的。（提示王茂林扣案手機109 年4 
    月17日23時30分至109 年4 月18日00時35分LINE對話截圖）
    109 年4 月17日23時30分這段，是阮庭功跟我的對話，他傳
    門牌（彰化縣○○鄉○○街0000號）跟0000-000-000 ，內容就
    是指示我送貨的地址跟對方聯絡電話，我送給對方後回覆他
    OK。（問：109 年4 月18日與阮輝黃於彰化縣○○鄉○○街0000
    0 號毒品交易，係何人指示？交易之毒品來源？購毒費用如
    何交還、車資如何收取？【附表一編號8】）阮庭功透過LIN
    E叫我去的。我去永成北路102 號拿要送的「東西」，阮范
    青王還是阮庭功拿給我的，我沒印象了。「東西」多少錢我
    不記得了，那天我有收1,000元的車資，剩下的錢拿去給阮
    庭功。（提示王茂林扣案手機109 年4 月29日20時26分LINE
    對話截圖【附表一編號9】) 109 年4 月29日20時26分這段
    ，是阮庭功跟我的對話，他傳門牌（臺中市○區○○街00號）
    跟0000-000-000 ，內容就是指示我送貨的地址跟對方聯絡
    電話，他傳完就打給我通常就是告訴我去哪邊拿要送的「東
    西」。我這一次有送東西過去，但是沒有收車資，我是向阮
    庭功收取車資，這次就沒有用煙盒裝東西，直接用夾鍊袋裝
    毒品等語（見偵影卷一第316至318 頁）；於109年11月23日
    原審訴案準備程序時供稱：（是陳文俊交待你運毒品？）是
    被告阮庭功。（把毒品給你的是何人？）被告阮范青王（見
    原審訴影卷第234頁）；於110年6月28日原審訴緝案審理時
    又證述：4 月18日【附表一編號8】送到彰化福興鄉的這次
    毒品不是阮庭功就是阮范青王交給我的。（提示109 年度偵
    字第16681 號卷第307 頁）警方有採證我的手機的LINE裡面
    的資料，後來採證的時候，LINE的對話，對方是「沒有成員
    」，我那時候有回答「這就是阮庭功的LINE」，阮庭功有傳
    送福興鄉廈鄰街42之8 號的門牌地址給我，還傳送一支手機
    號碼，這個LINE的對話，對方就是阮庭功沒錯。阮庭功會先
    打電話給我，先叫我的車，去他那裡，要做什麼我才知道，
    要載客人，還是要做什麼，我才知道。我確定跟我對話的人
    是阮庭功。（提示109 年4 月29日通訊監察譯文【附表一編
    號9】）我回答警方說這個我也是跟一個不知名的越南男子
    的通話，我是到南區新和街20號這個地址，請他下來拿東西
    ，我說我也是幫阮庭功送毒品給這個通話對象，我當時回答
    警方的內容實在。這次我送甲基安非他命給武世仙，送到南
    區新和街，毒品不是阮庭功就是阮范青王交給我的，車資我
    跟警方說3 、400 元，我都會找阮庭功算，車錢還沒給，因
    為我都會記起來，他們有時候10號還是幾號會還我錢，我跟
    他講多少錢，他都會還我。我會固定一個時間去找他們結帳
    ，找的人就是阮庭功。我會跟阮庭功講多少錢，不一定他本
    人拿給我，要不然就叫阮范青王拿給我。（提示109 年度偵
    字第16681 號卷第307 頁LINE照片）這是阮庭功傳給我的LI
    NE，阮庭功傳送給我南區新和街20號的門牌照片，還有一支
    手機號碼，之前有31秒的對話，在門牌號碼之前的31秒的對
    話，是阮庭功打給我的，我跟阮庭功講了31秒，內容可能打
    電話叫我去他住的地方，還是去哪裡找他，叫我去什麼路還
    是哪裡找他，哪一家越南店找他，不一定，我不知道內容，
    忘記了，就是他會打電話先叫我的車，我才去哪裡。起訴書
    附表編號8 、9 ，就是本案我去送2次毒品的部分，都是阮
    庭功先用手機跟我聯絡，請我到某個地點，之後他再用手機
    傳購毒者的訊息給我，請我去送貨，我確定通話的部分都是
    阮庭功跟我聯繫的，不是陳文俊。是從阮庭功那邊開始先提
    議說要請我去送毒品。從我開計程車到現在，他不管要去哪
    裡，還是去玩，還是什麼，他都打電話叫我的車，所以他打
    電話叫我幫他拿東西去哪裡，我就去幫他拿去哪裡。他如果
    打電話給我，叫我去他那邊，我到那邊的時候，他沒有下來
    ，就是阮范青王會下來，他們就LINE住址給我，叫我幫他拿
    這個東西去哪裡。我到了才知道要叫我幫他拿東西去哪裡。
    我到了他那邊，他們下來了，不是「阿功」下來，就是阮范
    青王下來，我才知道他們要坐車，還是叫我幫他拿東西去哪
    裡。我可以確定的是，不是「阿功」叫車，就是阮范青王叫
    的車，不是「阿功」拿，就是阮范青王拿，2個人而已（見
    原審訴緝卷第193至211 頁）。
　⒌綜合上開證據，關於附表一編號6 、8 、9 部分，依據前開
    證人之證述，可知毒品來源係陳文俊、阮庭功主導，由阮庭
    功或阮范青王交付毒品予利寧和、王茂林，再由2 人運送毒
    品。且亦有相關蒐證照片暨扣案物品翻拍照片（見偵影卷一
    第33至41 頁）、通訊監察譯文（見偵影卷一第299 頁，偵
    影卷二第423 頁），利寧和、王茂林接受指示之LINE對話紀
    錄翻拍照片（見偵影卷一第307至311 、497 頁）可資補強
    ，足以證明被告確實有指示利寧和運送附表一編號6 之毒品
    及指示王茂林運送附表一編號8 、9 之毒品。被告於原審雖
    辯稱上開LINE對話中指示利寧和、王茂林者實際上是陳文俊
    ，是陳文俊使用其手機傳送訊息等語，但依據利寧和、王茂
    林之證述，由於被告與2 人均有使用語音對話，可以明確認
    定上開3次與運毒之利寧和、王茂林通話下指示者，就是被
    告而非陳文俊。審酌利寧和、陳文俊、阮范青王、被告等人
    合作販毒有數月之時間，王茂林則大多只與被告配合，且指
    示販毒者為何人亦影響利寧和、王茂林2 人交付價金及索取
    賒欠金額之對象，2人所稱可以確定是被告指示販毒而非陳
    文俊等情，應可採信。被告此部分所辯，尚無足採。況且，
    由證人王茂林上開證述，如附表一編號8、9所示係被告親自
    聯絡運送毒品事宜外，另有109年4月17日該次通話也是被告
    親自聯絡運送毒品事宜，再參諸證人利寧和前揭㈠⒊⑵、⒋所述
    ，除附表一編號2至5、7外，另亦有多次自109年2月至5月份
    之LINE對話紀錄都是與同案被告阮范青王聯絡交付毒品，而
    且109年5月12日該次因被告外出，阮范青王還特地要利寧和
    不要找被告，因為他已經交付毒品後就出門了等情，堪認被
    告確實就同案被告陳文俊、阮范青王、利寧和、王茂林共同
    販毒行為均有犯意聯絡與行為分擔，且附表一編號6、8、9
    確實由被告分別與利寧和、王茂林聯絡交付毒品運送事宜，
    而主導各該次販毒犯行之實行。
  ㈢至於證人即同案被告陳文俊、阮范青王於原審訴緝案審理時
    ，雖均翻異其詞，均改口稱警詢和偵查中說「阿功」被告有
    參與販賣毒品等證述，都是不實在的，是說謊的，是因為剛
    被抓很害怕才說謊，與被告均無關聯等語（見原審訴緝卷第
    170至192 、211至217 頁）。然查，陳文俊、阮范青王2 人
    先前在警詢、偵查中及原審訴案審理時，均先後一致供證述
    被告有參與販賣毒品之犯行，2 人警詢、偵查中之證述及原
    審訴案審理時之供述，均核與另外2 名證人利寧和、王茂林
    證述相符，亦有卷內其他證據可資補強，業如前述，2 人警
    詢、偵查中、原審訴案審理時之證述應較可採信。況且2 人
    空言稱是剛被抓太緊張才證述被告有參與販毒，但陳文俊、
    阮范青王歷次證述過程，均採一問一答方式，亦無任何證據
    可資證明2 人在警詢、偵查中及原審訴案審理時有遭不正訊
    問之情形，其等警偵訊筆錄之末詢問有無遭不正訊問、會不
    會翻供、有無真實陳述等情，均表示所述實在亦無不正當訊
    問，阮范青王在偵查中證述被告參與販賣毒品此部分，甚至
    業經具結擔保證言實在（見偵影卷一第445 頁結文），陳文
    俊、阮范青王在2 人自身販毒等案件於原審訴案審理時，對
    於自己警詢及偵查中之供述，亦均不爭執證據能力（見原審
    訴影卷第239 頁），倘若真有不正訊問情形，在自己案件審
    理時，利害關係最為直接，卻未提出爭執，相隔數月在被告
    通緝到案作證時反而稱有不正訊問等情，有悖常理；且由於
    陳文俊為原審110 年6 月28日審理時交互詰問之第一個證人
    ，在證述過程中即明確稱「剛進來我很害怕，我那時候很緊
    張，所以我講不清楚，是我說謊的。」「當時精神不穩定亂
    講的」等語，全盤否認先前不利被告之證述（見原審訴緝卷
    第181至184 頁）；檢察官後續交互詰問主詰問阮范青王時
    ，即先與阮范青王確認「你之前做的筆錄的內容，你有無說
    謊？」證人阮范青王即回答「我剛被抓到的時候，當時我比
    較緊張，比較混亂，所以頭腦比較不清楚。」「因為我害怕
    ，所以我講不是實話。」「我有講說是阿功有買賣毒品，但
    是阿功沒有買賣毒品。」等語（見原審訴緝卷第211 、212 
    頁），與陳文俊說詞竟如出一轍，在本案係隔離詰問證人之
    情況下（見原審訴緝卷第169 頁），綜合卷內其他證據及法
    院直接審理所見，足認2 人均係事先勾串，欲迴護被告而在
    原審審理時為虛偽之證述。證人即同案被告陳文俊、阮范青
    王在原審所為「阮庭功未參與販賣毒品」之證述，自無可採
    。
　㈣又本院依證人陳文俊、阮范青王、利寧和、王茂林上開供證
    述內容，得知本案係同案被告陳文俊先從事販毒行為後，被
    告於109年農曆過年前主動找上同案被告陳文俊參與販毒，
    並由同案被告陳文俊提供毒品販賣，之後被告再與同案被告
    陳文俊結算，被告再於109年農曆過年後即109年2月找來同
    案被告阮范青王參與，同案被告阮范青王則受被告、同案被
    告陳文俊指示，將毒品交付計程車司機利寧和、王茂林送貨
    交付毒品持以販賣，則被告與同案被告陳文俊之地位確實高
    於阮范青王，均於主導販賣之地位，故與其等配合已久之司
    機利寧和亦認識阮范青王為被告與同案被告陳文俊的小弟，
    則堪認定。而在附表一編號6、8、9所示購毒者欲購買毒品
    時，亦確係由被告與司機利寧和、王茂林分別聯絡交付毒品
    事宜，此亦為被告上訴本院後坦承3次販毒之理由，此並經
    被告於本院行準備程序時坦承無誤（見本院卷第224至225頁
    ），是以，上開3次販毒事宜，既非同案被告陳文俊指示交
    付毒品，而係由被告聯絡交付，則其該3次參與共同販賣毒
    品之行為，顯然較其餘販毒行為較深，情節自屬較重，亦屬
    明確。被告上訴本院時，其與辯護人均爭執被告上開3次並
    非主謀云云，均非可採。
四、按毒品危害防制條例第4 條規定之販賣毒品罪，係以行為人
    意圖營利而為販入或賣出毒品，為其要件；與販賣規模、動
    機無涉；其實際上是否因而獲利，以及所獲之利益究竟是來
    自販入、賣出價差、毒品數量折扣，均非所問。又販賣毒品
    係違法行為，非可公然為之，而毒品亦無公定價格，係可任
    意分裝增減分量及純度，且每次買賣之價格、數量，亦隨時
    依雙方之關係深淺、資力、需求量、對行情之認知、來源是
    否充裕、查緝是否嚴緊、購買者被查獲時供述購買對象之可
    能風險之評估等因素，而異其標準，機動調整，非可一概論
    之。實務上販賣之利得，除非經行為人詳細供出所販賣毒品
    之進價及售價，且數量俱臻明確外，實難察得其交易實情，
    然販賣者從價差或量差中牟利，方式雖異，惟其販賣行為意
    在營利則屬同一。從而，舉凡「有償交易」，除足以反證行
    為人確係另基於某種非圖利本意之關係外，通常尚難因無法
    查悉其精確之販入價格，作為是否高價賣出之比較，諉以無
    營利之意思，而阻卻販賣犯行之追訴。本案依據卷內證據，
    足以認定附表一編號2至9 之毒品交易，均有約定如附表一
    編號2至9所示之價金，而被告與同案被告陳文俊、阮范青王
    、利寧和、王茂林分別共犯本案，同案被告陳文俊於警詢供
    稱：因為我媽媽心臟生病，錢不夠，所以我才去販毒（見偵
    影卷四第131頁），於偵查及原審訴案準備程序時均供稱：
    我1包甲基安非他命進價1千元，我賣2千元可以賺1千元（見
    偵影卷三第380頁，原審訴影卷第233頁），阮范青王供述：
    陳文俊、被告都會免費請我施用毒品，我可獲取免費甲基安
    非他命供施用（見偵影卷一第438頁，偵影卷三第221、241
    頁），利寧和及王茂林則均可獲得載送毒品之車資（見偵影
    卷二第653頁，偵影卷一第223、224頁），陳文俊亦供述：
    被告想要賣毒品賺錢，所以我就提供毒品讓他去賣等語（見
    偵影卷三第379頁），足見被告與同案被告陳文俊、阮范青
    王、利寧和、王茂林等人分別共犯本案販賣毒品甲基安非他
    命，確實均有營利之意圖，甚屬明確。
五、綜上所述，被告前揭於原審否認全部犯罪及於本院訊問、準
    備程序時否認附表一編號2至5、7所示犯罪所持之辯解均要
    無可採，其於原審辯護人所持暨其於本院辯護人一度所持辯
    護各節亦均無從為被告之有利認定。自仍應以被告於本院審
    理時所為全部自白與事實相符，較堪採信。本案事證業臻明
    確，被告有為本案販賣毒品之犯行，均堪以認定，應予依法
    論科。
參、新舊法之比較適用
一、按毒品危害防制條例第4條第2項及同條例第17條第2項等規
    定，於109年1月15日修正公布，並自被告行為後即109年7月
    15日生效施行。
二、查：
  ㈠修正前毒品危害防制條例第4條第2項規定：「製造、運輸、
    販賣第二級毒品者，處無期徒刑或7年以上有期徒刑，得併
    科新臺幣1,000萬元以下罰金。」修正後則規定：「製造、
    運輸、販賣第二級毒品者，處無期徒刑或10年以上有期徒刑
    ，得併科新臺幣1,500萬元以下罰金。」經比較修正前、後
    之規定，修正後之法定刑度明顯提高，當以修正前之規定較
    有利於被告。
  ㈡又修正前毒品危害防制條例第17條第2項規定：「犯第4條至
    第8條之罪於偵查及審判中均自白者，減輕其刑。」修正後
    規定為：「犯第4條至第8條之罪於偵查及歷次審判中均自白
    者，減輕其刑。」經比較修正前、後之規定，修正後須於「
    歷次」審判中均自白犯罪，始得依該條規定減輕其刑，故以
    修正前之規定較有利被告。
  ㈢準此，經整體綜合比較結果，本件應依刑法第2條第1項前段
    規定，適用被告行為時法即修正前毒品危害防制條例之上開
    規定。
肆、論罪科刑
一、核被告就附表一編號2 至9 所為，均係犯修正前毒品危害防
　　制條例第4 條第2 項之販賣第二級毒品罪。
二、被告因販賣而持有各該第二級毒品甲基安非他命之低度行為
    ，分別為其各該販賣毒品之高度行為所吸收，均不另論罪。
三、被告與同案被告陳文俊、阮范青王、利寧和彼此間就附表一
    編號2至7所示犯行，及與同案被告陳文俊、阮范青王、王茂
    林彼此間就附表一編號8 、9 所示犯行，各具有犯意聯絡及
    行為分擔，應依刑法第28條，論以共同正犯。
四、被告就附表一編號2至9 所示販賣第二級毒品犯行，犯意各
    別，行為之時空互殊，應予分論併罰。
五、復按修正前毒品危害防制條例第17條第2項規定：「犯第4條
    至第8條 之罪於偵查及審判中均自白者，減輕其刑。」係指
    偵查及審判中均有自白犯罪而言，故僅須被告於偵、審中均
    曾經自白，即得認有該條項之適用，不以始終承認犯罪為必
    要。其中所稱偵查中之自白，包含向有偵查犯罪職權之司法
    警察（官）自白，以及偵查中檢察官向法院聲請羈押（含延
    長羈押），於法官訊問時所為之自白。又所謂「自白」，乃
    指被告於刑事追訴機關發覺其犯行後，自動供述不利於己之
    犯罪事實之謂；故不論該被告之自白，係出於自動或被動、
    簡單或詳細、一次或多次，並其自白後有無翻異，苟其於偵
    查及審判中均曾有自白，即應依法減輕其刑（最高法院100
    年度台上字第6148號判決意旨參照）。該條項規定，係為鼓
    勵是類犯罪行為人自白、悔過，並期訴訟經濟、節約司法資
    源而設。又訊問被告應先告知犯罪嫌疑及所犯所有罪名，罪
    名經告知後，認為應變更者，應再告知；訊問被告，應予以
    辯明犯罪嫌疑之機會，如有辯明，應命就其始末連續陳述，
    其陳述有利之事實者，應命其指出證明之方法。刑事訴訟法
    第95條第1款、第96條分別定有明文。如檢察官於起訴前未
    就犯罪事實進行偵訊，形同未曾告知犯罪嫌疑及所犯罪名，
    即逕依其他證據資料提起公訴，致使被告無從自白，以期獲
    得減刑寬典處遇之機會，難謂非違反上開程序規定，剝奪被
    告之訴訟防禦權，違背實質正當之法律程序；於此情形，倘
    認被告於嗣後之審判中自白，仍不得依上開規定減輕其刑，
    顯非事理之平，從而，就此例外情況，祇要審判中自白，仍
    有上揭減刑寬典之適用，俾符合該條項規定之規範目的，最
    高法院著有100年度台上字第5082號判決要旨可資參照。又
    司法警察官或司法警察，因調查犯罪嫌疑人犯罪情形及蒐集
    證據之必要，得使用通知書，通知犯罪嫌疑人到場詢問。經
    合法通知，無正當理由不到場者，得報請檢察官核發拘票。
    刑事訴訟法第71條之1第1項定有明文。又傳喚被告，應用傳
    票。傳票，於偵查中由檢察官簽名，審判中由審判長或受命
    法官簽名。被告經合法傳喚，無正當理由不到場者，得拘提
    之，如犯罪嫌疑重大，而有無一定之住、居所者、逃亡或有
    事實足認為有逃亡之虞者、有事實足認為有湮滅、偽造、變
    造證據或勾串共犯或證人之虞者、所犯為死刑、無期徒刑或
    最輕本刑為5年以上有期徒刑之罪之一者，必要時，得不經
    傳喚逕行拘提。此於同法第71條第1項、第4項、第75條、第
    76條亦均分別定有明文。被告有住、居所、事務所及所在地
    不明者、掛號郵寄而不能達到者、因住居於法權所不及之地
    ，不能以其他方法送達者，得為公示送達，偵查中應由書記
    官經檢察長、檢察官之許可而為公示送達，同法第59條、第
    60條亦均有明文。查，被告於109年6月1日因行方不明遭雇
    主書面通知並於同年月8日向警方報案，於109年6月8日經移
    民署撤銷、廢止其居留許可，此有其外勞明細資料在卷（見
    原審訴緝卷第27頁）可按，此後警方於調查本案期間，均未
    以通知書通知被告到案，亦未見報請檢察官核發拘票，警方
    移送檢察官偵辦期間，同亦未見檢察官有進行傳喚被告、拘
    提甚至逕行拘提之偵查作為，直至原審審理期間，原審依被
    告登記在臺灣之居留地址「臺中市○○區○○路000號6樓」傳喚
    後（見原審訴影卷第183頁），經郵務人員送達至上開地址
    由管理室收受而為補充送達後，被告並未到庭，原審轉介財
    團法人法律扶助基金會臺中分會指定辯護人替被告進行辯護
    （見原審訴影卷第73頁），經該會回覆被告遲未與該會聯繫
    ，故無法開案受理（見原審訴影卷第223頁），被告於原審1
    09年11月23日行準備程序時亦未到庭，遂由法官開立拘票交
    由司法警察執行，經司法警察報告以：上開地址為出租套房
    ，租客來來去去，詢問租客移工及大樓管理員對被告均無印
    象而拘提無著（見原審訴影卷第281至285頁）後，原審於11
    0年1月5日對被告發佈通緝在案，而被告於原審110年1月14
    日之審理期日亦未到庭接受審判（見原審訴影卷第321、335
    至346、377頁），以上有原審法院送達證書、院檢刑事個案
    轉介單、轉介結果回覆單、刑事報到單、拘票、報告書、通
    緝稿及附件、通緝書在卷可按，迄至110年4月25日被告始經
    警通緝到案，此有臺中市政府警察局太平分局解送人犯報告
    書、被告之調查筆錄、撤銷通緝稿、撤銷通緝書在卷（見原
    審訴緝卷第9至10、17至20、39至41、65、69頁）可按。足
    見被告於檢察官提起公訴前並未經過任何檢警機關之通知、
    傳喚、詢問及訊問，此觀全部偵查卷記載可明，並經被告於
    本院準備程序時供明在卷（見本院卷第221頁），被告於原
    審經通緝到案時亦供稱：我沒有收到法院文書，我不知道我
    被通緝（見原審訴影卷第19頁），被告雖經主管機關移民署
    於109年6月8日撤銷廢止其居留許可，而行方不明，此由起
    訴書當事人欄記載被告「居無定所（行方不明）」亦可明徵
    ，然警方並未經過通知、報請檢察官拘提之合法程序，而檢
    察官亦未傳喚、拘提、逕行拘提被告到案，逕以行政機關移
    民署記載被告行方不明即未再對被告進行任何訊問，致使被
    告喪失其就被訴犯罪事實為認罪答辯與否之機會，影響其防
    禦權，而違背實質正當之法律程序，而被告於本院審理期間
    業已就被訴犯罪事實為全部自白之供述，自應從寬認定被告
    本案亦符合修正前毒品危害防制條例第17條第2項偵審中均
    自白之規定，且不因其原審審理期間或本院訊問、準備程序
    時否認犯罪而受影響。是以，被告就附表一編號2至9所示各
    罪，均依修正前毒品危害防制條例第17條第2項規定減輕其
    刑。
六、末按刑法第59條所規定之酌量減輕其刑，係裁判上之減輕，
    必以犯罪之情狀顯可憫恕，認為科以最低度刑仍嫌過重者，
    始有其適用。如別有法定減輕之事由者，應優先適用法定減
    輕事由減輕其刑後，猶嫌過重時，方得為之（最高法院98年
    度台上字第6342號判決意旨參照）。被告就本案販毒行為，
    均符合偵審中自白之規定，依前述偵審中自白之規定減輕其
    刑後，其最低本刑為有期徒刑3年6月以上，然衡酌被告本案
    參與販毒行為共8次，對象有6人，非僅單一、偶發案件，且
    未見其有何以不得不販毒之正當理由，審以販毒行為對社會
    、家庭形成之危害甚巨，其所犯前開罪名及刑責與其造成之
    危害相較，實難認有何值普世大眾值得同情之理由，故本院
    認被告本案並無刑法第59條規定之適用。被告辯護人請求適
    用上開規定予以減輕其刑（見本院卷第229、265至269、301
    、302頁），為本院所不採。
伍、本院之判斷
一、原審認被告本案犯罪事證均明確，予以論罪科刑，固非無見
    ，惟原審未及審酌被告於本院審理期間業已就本案為自白認
    罪之供述，而未予適用修正前毒品危害防制條例第17條第2
    項規定予以減輕其刑，而有未洽。被告上訴意旨先以否認全
    部犯罪、就附表一編號6、8、9部分並非其主導等情為由，
    指摘原判決不當，雖均要無可採，其後上訴意旨改以請求從
    輕量刑，指摘原判決不當為由，則屬有據，加以原審判決有
    如上可議之處，自屬無可維持，應由本院將原審撤銷改判，
    原所定應執行刑亦失所附麗，併予撤銷。
二、爰以行為人之責任為基礎，審酌被告明知甲基安非他命係國
    家嚴厲查緝之第二級毒品，不得任意持有、販賣，且毒品具
    有高度之成癮性及濫用性，對身體健康有嚴重危害，竟仍貪
    圖販賣毒品之利益，以附表一所示之對價，販賣第二級毒品
    甲基安非他命數次，所為應予非難。並審酌被告在附表一編
    號6 、8 、9部分犯行係居於聯絡販毒之主導角色，編號2至
    5 、7 部分則係擔任交付毒品之次要角色，參與程度有所差
    異，量刑上應以附表一編號6 、8 、9 部分從重；又審酌被
    告先前否認犯行及於本院審理期間坦承全部犯行之犯後態度
    ；以及被告前未有罪科刑前科紀錄之素行；暨被告於原審審
    理時自稱教育程度為高中畢業，之前在工廠工作，月收入2
    至3 萬元，未婚，女友懷孕，須扶養父母（見原審訴緝卷第
    252 頁）之社會智識程度、社經地位等一切情狀，量處如主
    文第2項所示之刑。並兼衡罪責相當及特別預防之刑罰目的
    ，綜合考量被告之人格及各罪間之關係，具體審酌各罪侵害
    法益之異同、對侵害法益之加重效應及時間、空間之密接程
    度，注意維持輕重罪間刑罰體系之平衡，刑罰邊際效應隨刑
    期而遞減及行為人所生痛苦程度隨刑期而遞增之情形，考量
    行為人復歸社會之可能性，於聽取檢察官、被告及其辯護人
    意見後，認被告所犯附表一編號2至9 數次販賣第二級毒品
    犯行，其販賣對象不同且人數眾多，但犯罪型態類似，販賣
    時間接近等情，定應執行刑如主文第2項所示。
三、沒收部分
　㈠按犯罪所得，屬於犯罪行為人者，沒收之。於全部或一部不
    能沒收或不宜執行沒收時，追徵其價額。刑法第38條之1第1
     、3 項分別定有明文。同案被告阮范青王於偵查中證稱：
    我會幫陳文俊或阮庭功下樓跟計程車司機（指利寧和、王茂
    林）收毒品的錢，收完就馬上轉交給陳文俊或阮庭功，沒有
    從中獲得報酬（見偵影卷二第675 頁）；同案被告陳文俊於
    偵查中證稱：我和阮庭功一起販賣毒品，我跟阮庭功算是一
    起賣的，阮庭功是把我的毒品拿去賣，再把錢給我（見偵影
    卷一第529 頁），足認本案毒品相關金錢獲利最終均上繳同
    案被告陳文俊，此除外並無其他證據可證明被告有因本案販
    賣毒品獲利，爰不就犯罪所得宣告沒收。
  ㈡至於本案附表二所示之扣案物，均非被告所有，且附表二「
    備註」欄所示應沒收或沒收銷燬之物，亦均已在原審法院10
    9 年度訴字第2456號判決宣告沒收或沒收銷燬。是就被告部
    分，尚無犯罪相關之物宣告沒收之必要。
四、保安處分部分：
  ㈠按刑法第95條規定：外國人受有期徒刑以上刑之宣告者，得
    於刑之執行完畢或赦免後，驅逐出境。是否一併宣告驅逐出
    境，固由法院酌情依職權決定之，採職權宣告主義。但驅逐
    出境，係將有危險性之外國人驅離逐出本國國境，禁止其繼
    續在本國居留，以維護本國社會安全所為之保安處分，對於
    原來在本國合法居留之外國人而言，實為限制其居住自由之
    嚴厲措施。故外國人犯罪經法院宣告有期徒刑以上之刑者，
    是否有併予驅逐出境之必要，應由法院依據個案之情節，具
    體審酌該外國人一切犯罪情狀及有無繼續危害社會安全之虞
    ，審慎決定之，尤應注意符合比例原則，以兼顧人權之保障
    及社會安全之維護。
　㈡經查，被告為越南籍外國人，因本案受有期徒刑以上之宣告
    。而被告原先係來台工作，從事製造業，因而取得在我國居
    留之資格，有被告之居留資料在卷（見原審訴緝卷第27頁）
    可憑，卻反而不務正業在我國從事販毒之非法行為，嚴重敗
    壞我國治安，且被告已經於109 年6 月8 日因行方不明、連
    續三日曠職等因素經廢止居留許可，審酌上情，爰宣告被告
    於刑之執行完畢或赦免後，驅逐出境。
五、併予敘明部分：
    復按公務員因執行職務知有犯罪嫌疑者，應為告發，刑事訴
    訟法第241 條定有明文。經查，證人即同案被告陳文俊、阮
    范青王，於原審110 年6 月28日審理期日，經具結就被告涉
    犯毒品危害防制條例事件偽證一事，已經原審依法告發，併
    此敘明。
據上論斷，應依刑事訴訟法第369條第1項前段、第364條、第299
 條第1 項前段，修正前毒品危害防制條例第4條第2項、第17條
第2項，刑法第11條、第2條第1項前段、第28條、第51條第5款、
第95條，判決如主文。
本案經檢察官柯學航提起公訴，檢察官林綉惠到庭執行職務。
中　　華　　民　　國　　110 　年　　11 　　月　　11 　日
            刑事第九庭  審判長法　官　紀　文  勝
                              法　官　紀  佳  良
                              法　官　賴  妙  雲       
以上正本證明與原本無異。
如不服本判決應於收受送達後20日內向本院提出上訴書狀，其未
敘述上訴之理由者，並得於提起上訴後20日內向本院補提理由書
（均須按他造當事人之人數附繕本）「切勿逕送上級法院」。因
疫情而遲誤不變期間，得向法院聲請回復原狀。

                              書記官  林  玉  惠
　　　　　　　　　　　　　　　 
中　　華　　民　　國　　110 　年　　11　　月　　11　　日
【附錄本案論罪科刑法條】：
修正前毒品危害防制條例第4 條第2 項：
製造、運輸、販賣第二級毒品者，處無期徒刑或7年以上有期徒
刑，得併科新臺幣1千萬元以下罰金。







附表一：被告販賣毒品之犯罪事實

編號 購毒者（使用電話） 販毒者 運毒者（使用電話） 交易毒品時間、地點 交易毒品種類、數量、金額 運送者之車資 主文 1 居友海 0000-000-000 陳文俊、桃文南 利寧和 0000-000-000 108年12月2日22時許，臺中市○區○村○路000號 甲基安非他命，2,000元 500元 （被告此部分犯罪事實未經檢察官起訴，非本院本案審理範圍。） 2 范江龍 0000-000-000 陳文俊、阮庭功、阮范青王 利寧和 0000-000-000 109年4月1日23時10分許，臺中市○○區○○路000 ○0 號 甲基安非他命1包，1,000元（賒帳） 500元（賒帳） 阮庭功共同犯販賣第二級毒品罪，處有期徒刑參年玖月。 3 阮庭陞 0000-000-000 陳文俊、阮庭功、阮范青王 利寧和 0000-000-000 109年4月9日19時23分許，臺中市○○區○○路0000號之1 甲基安非他命1包，2,000元 500元（賒帳） 阮庭功共同犯販賣第二級毒品罪，處有期徒刑參年玖月。 4 阮庭陞 0000-000-000 陳文俊、阮庭功、阮范青王 利寧和 0000-000-000 109年4月10日20時40分許，臺中市○○區○○路0000號之1 甲基安非他命1包，2,000元 500元（賒帳） 阮庭功共同犯販賣第二級毒品罪，處有期徒刑參年玖月。 5 阮庭陞 0000-000-000 陳文俊、阮庭功、阮范青王 利寧和 0000-000-000 109年5月5日20時許，臺中市○○區○○路0000號之1 甲基安非他命1包，2,000元（賒帳） 500元（賒帳） 阮庭功共同犯販賣第二級毒品罪，處有期徒刑參年玖月。 6 范光宣 0000-000-000 陳文俊、阮庭功、阮范青王 利寧和 0000-000-000 109年5月6日22時許，臺中市○○區○○路000號 甲基安非他命1包，2,000元 1,000元 阮庭功共同犯販賣第二級毒品罪，處有期徒刑參年拾月。 7 陳文龍0000-000000 陳文俊、阮庭功、阮范青王 利寧和0000-000000 109年5月8日18時40分許，臺中市○區○○○巷000 號（OK便利商店） 甲基安非他命，網路遊戲星城點數2,000萬點（價值2,000 元） 300元 阮庭功共同犯販賣第二級毒品罪，處有期徒刑參年玖月。 8 阮輝黃 0000-000-000 陳文俊、阮庭功、阮范青王 王茂林 0000-000-000 109年4月18日凌晨0 時31分許，彰化縣○○鄉○○街00000號 甲基安非他命，重量不詳，2,000元 1,000元 阮庭功共同犯販賣第二級毒品罪，處有期徒刑參年拾月。 9 武世仙 0000-000-000 陳文俊、阮庭功、阮范青王 王茂林 0000-000-000 109年4月29日20時48分許，臺中市○區○○街00號 甲基安非他命1包，1,000元 300元 阮庭功共同犯販賣第二級毒品罪，處有期徒刑參年拾月。 


附表二：扣押物品

編號 扣押物品 數量 所有人/持有人 備註（應沒收或沒收銷燬之物，均已於原審法院109年度訴字第2456號判決宣告） 1 筆記本 1 本 陳文俊 不予沒收。 2 鑰匙磁扣 1 副 陳文俊 不予沒收。 3 IPHONE黑色手機（含SIM 卡，已取出），IMEI：000000000000000 1 支 陳文俊 販賣毒品所用之物，沒收。 4 房屋租賃契約 1 件 陳文俊 不予沒收。 5 筆記本 1 本 陳文俊 不予沒收。 6 吸食器 2 組 陳文俊 不予沒收。 7 玻璃球，已使用 5 個 陳文俊 不予沒收。 8 玻璃球，全新 19個 陳文俊 不予沒收。 9 殘渣袋 5 個 陳文俊 不予沒收。 10 藥鏟 5 個 陳文俊 不予沒收。 11 電子秤（電池已取出） 1 台 陳文俊 不予沒收。 12 夾鏈袋 1 包 陳文俊 不予沒收。 13 IPHONE香檳金手機（無SIM 卡），IMEI：000000000000000 1 支 陳文俊 販賣毒品所用之物，沒收。 14 三星藍色手機（無SIM 卡），IMEI：000000000000000 1 支 陳文俊 販賣毒品所用之物，沒收。 15 吸食器 1 個 阮范青王 不予沒收。 16 IPHONE玫瑰金手機（含SIM 卡，已取出），IMEI：000000000000000 1 支 阮范青王 販賣毒品所用之物，沒收。 17 玻璃球，全新 9 個 利寧和 不予沒收。 18 TaiwanMobile手機香檳金（含SIM卡，已取出），IMEI：000000000000000 ，門號：0000-000000 1 支 利寧和 販賣毒品所用之物，沒收。 19 三星深藍色手機（含SIM 卡，已取出），IMEI：000000000000000 ，門號：0000-000000 1 支 利寧和 販賣毒品所用之物，沒收。 20 現金新臺幣 11萬5800元 利寧和 不予沒收。 21 記帳紙 1 張 王茂林 販賣毒品所用之物，沒收。 22 OPPO藍紫色手機（含SIM 卡，已取出），IMEI：000000000000000 ，門號：0000-000000 1 支 王茂林 不予沒收。 23 OPPO黑色手機（含SIM 卡，已取出），IMEI：000000000000000 ，門號：0000-000000 1 支 王茂林 販賣毒品所用之物，沒收。 24 甲基安非他命 10包 利寧和 第二級毒品，沒收銷燬之。 25 計程車，廠牌：TOYOTA，車型：WISH，車號：000-00 1輛 利寧和 業經變價拍賣，以21萬6,000 元拍定（見變價6號影卷），不予沒收。 26 計程車，廠牌：TOYOTA，車型：WISH，車號：000-0000 1輛 王茂林 業經變價拍賣，以20萬元拍定（見變價7 號影卷），不予沒收。 


附表三：卷宗名稱對照表

卷宗名稱 簡稱 原審法院109年度訴字第2456號影卷 原審訴影卷 原審法院110年度訴緝字第60號卷 原審訴緝卷 臺中地檢109年度偵字第16681號影卷 偵影卷一 臺中地檢109年度偵字第16682號影卷一 偵影卷二 臺中地檢109年度偵字第16682號影卷二 偵影卷三 臺中地檢109年度偵字第28260號影卷一 偵影卷四 臺中地檢109年度偵字第28260號影卷二 偵影卷六 臺中地檢109年度偵字第28261號影卷 偵影卷八 臺中地檢109 年度變價字第6 號影卷 變價6 號影卷 臺中地檢109 年度變價字第7 號影卷 變價7 號影卷 原審法院109年度聲羈字第313號影卷 聲羈影卷一 原審法院109年度聲羈字第315號影卷 聲羈影卷二 原審法院109年度偵聲字第366號影卷 偵聲影卷一 原審法院109年度偵聲字第365號影卷 偵聲影卷二